臺灣高等法院臺中分院刑事判決
111年度上易字第308號

上  訴  人  
即  被  告  蘇慧芬
選任辯護人  江信賢律師
            陳廷瑋律師
            吳鎧任律師
上列上訴人即被告因詐欺案件，不服臺灣彰化地方法院110年度
易緝字第13號中華民國111年2月9日第一審判決（起訴案號：臺
灣彰化地方檢察署99年度偵字第1979、3662、4720號），提起上
訴，本院判決如下：
    主  文
原判決關於其附表四「主文欄」所示宣告刑及所定應執行刑部分
，均撤銷。
蘇慧芬所犯罪名及處罰，詳如附表四「本院主文欄」所示（均累
犯，即附表四所示全部共七十七罪），有期徒刑不得易科罰金部
分（即附表四編號1、3至7、9、10、12至14、26至30、33、42、
43、49、51至55、60、61、66、70至77）應執行有期徒刑貳年；
有期徒刑得易科罰金部分（即附表四編號2、8、11、15至25、31
、32、34至41、44至48、50、56至59、62至65、67至69）應執行
有期徒刑壹年拾月，如易科罰金，以新臺幣壹仟元折算壹日。
    犯罪事實及理由
一、本案審判範圍：修正後刑事訴訟法第348條規定：「（第1項
    ）上訴得對於判決之一部為之。（第2項）對於判決之一部
    上訴者，其有關係之部分，視為亦已上訴。但有關係之部分
    為無罪、免訴或不受理者，不在此限。（第3項）上訴得明
    示僅就判決之刑、沒收或保安處分一部為之。」參諸上開條
    文第3項立法理由，宣告刑、數罪併罰所定之應執行刑、沒
    收，倘若符合該條項規定，已得不隨同其犯罪事實，而單獨
    成為上訴之標的，且於上訴人明示僅就宣告刑上訴時，第二
    審法院即不再就原審法院所認定之犯罪事實為審查，而應以
    原審法院所認定之犯罪事實，作為論認原審宣告刑量定妥適
    與否的判斷基礎。本案上訴人即被告蘇慧芬（下稱被告）於
    上述規定修正施行後，不服原判決提起上訴，其上訴之效力
    及範圍，應依修正後刑事訴訟法第348條規定判斷。而被告
    及其辯護人於本院準備程序及審理中均明示僅就原判決量刑
    部分（含累犯加重部分）提起上訴（見本院卷一第136頁；
    本院卷二第266頁)，依前述說明，本院僅就原判決量刑妥適
    與否進行審理，至於原判決其他部分，則非本院審判範圍，
    先予指明。
二、本案據以審查量刑妥適與否之原審法院所認定之犯罪事實及
    所犯法條、罪名：　　
  ㈠原審認定之犯罪事實：
　⒈蘇慧芬及陳奕為、林峻毅、蔡耀德、蔡國安、許文成、楊智
    暐、陳冠翔（另由臺灣彰化地方法院以99年度易字第465號
    刑事判決判處應執行有期徒刑2年至7年不等之罪刑，並經本
    院以99年度上易字第1716號刑事判決上訴駁回而確定）與盧
    台欣（業經臺灣彰化地方法院以102年度易緝字第6號刑事判
    決判處應執行有期徒刑5年確定）、許展豪（另經臺灣高雄
    地方法院以101年度審易字第3643號刑事判決判處罪刑，並
    經臺灣高等法院高雄分院以102年度上易字第448號刑事判決
    上訴駁回而確定）、陳瑞慶（另經臺灣彰化地方法院以99年
    度易字第504號判決判處應執行有期徒刑2年在案，並經本院
    以99年度上易字第1449號刑事判決上訴駁回確定，其參與之
    案件如附表二編號5 、6 、7 、32、48、51所示）與姓名年
    籍不詳、綽號「德哥」之成年男子及其他姓名年籍不詳之成
    員共組詐欺集團，其等於如附表一所示期間先後加入該集團
    ，並共同基於意圖為自己不法所有之犯意聯絡，由陳奕為負
    責臺灣地區詐欺集團成員間之指揮、調度、提領詐騙款項、
    分配利潤，以及與大陸集團成員間之聯繫工作；其同居人蘇
    慧芬負責提領詐騙款項、測試人頭帳戶及將詐得之款項匯至
    「德哥」指定之帳戶內；林峻毅負責收購、測試人頭帳戶、
    提領詐騙款項；盧台欣負責收購、測試人頭帳戶及電話門號
    ；蔡耀德、蔡國安、許文成負責提領詐騙款項；楊智暐、陳
    冠翔負責收購及測試人頭帳戶；許展豪亦負責收購人頭帳戶
    ；陳瑞慶亦負責收購、測試人頭帳戶。又陳奕為取得盧台欣
    所收購之人頭電話門號後，即將之分配予各集團成員，並用
    於成員間之犯案聯絡及詐騙被害人之用；另於取得林峻毅、
    盧台欣、楊智暐、陳冠翔、許展豪、陳瑞慶所收購之如附表
    二所示之人頭帳戶後，先將該等人頭帳戶通報身處大陸地區
    之「德哥」，再由「德哥」指揮其他集團成員以如附表二所
    示詐騙手法，致如附表二所示之陳鉛妹等被害人陷於錯誤，
    以如附表二（遭詐騙情形欄）所示過程，匯款或轉帳至如附
    表二所示人頭帳戶內。期間陳奕為並隨時配合「德哥」所指
    揮之詐騙進度，指揮蘇慧芬、林峻毅、盧台欣、楊智暐、陳
    冠翔等人測試人頭帳戶之情形，以及時確認各人頭帳戶之使
    用狀況，並回報予「德哥」。待有被害人匯款或轉帳至上開
    詐欺集團成員所指示之人頭帳戶內後，陳奕為即自行或指揮
    蘇慧芬、林峻毅、蔡耀德、蔡國安、許文成等人持人頭帳戶
    之提款卡提領詐騙款項，陳奕為復扣除臺灣地區詐欺集團成
    員之酬勞並予以分配後，自行或指揮蘇慧芬將所餘款項匯入
    「德哥」所指定之帳戶內。
　⒉另曾郁閔（經臺灣彰化地方法院以99年度易緝字第54號刑事
    判決判處罪刑確定）與上開詐欺集團成員共同基於意圖為自
    己不法所有之犯意聯絡，先於民國99年1 月22日，聽從林峻
    毅之指示，以匯款新臺幣（下同）100 元至如附表二編號44
    之「賴正文」人頭帳戶內之方式，為上開集團測試該人頭帳
    戶之使用狀況，待該狀況回傳予「德哥」知悉後，「德哥」
    遂指揮其他集團成員以如附表二編號44所示詐騙手法，致黃
    琬瑜陷於錯誤，以如附表二編號44所示過程，轉帳2萬9989
    元至上開賴正文人頭帳戶內。曾郁閔繼而會同林峻毅於99年
    1 月26日，在屏東火車站對面之慈鳳宮前，以約2000元之代
    價，向何佳欣收購何佳欣於屏東厚生郵局帳戶（局號：0000
    000 、帳號：0000000 號）之存摺、提款卡、印章（含密碼
    ），隨交付與上開詐欺集團臺灣地區首腦陳奕為，陳奕為乃
    將該人頭帳戶通報予「德哥」，再由「德哥」指揮其他集團
    成員以如附表二編號14所示詐騙手法，致林羿含陷於錯誤，
    以如附表二編號14所示過程，轉帳2萬9999元至上開何佳欣
    人頭帳戶內。陳奕為復指揮負責提領人頭帳戶款項之集團成
    員將前述詐得之金錢予以提領後，部分分配作為臺灣地區詐
    欺集團成員之報酬，其餘款項則匯往「德哥」所指定之帳戶
    內。
　⒊嗣經臺灣彰化地方檢察署檢察官指揮彰化縣警察局就陳奕為
    所持用之門號0000-000000號、蘇慧芬所持用之門號0000-00
    0000 號、林峻毅所持用之門號0000-000000號、0000-00000
    0號、盧台欣所持用之門號0000-000000號、0000-000000 號
    、許文成所申辦或使用之門號0000-000000號、0000-000000
    號、0000-000000號、陳冠翔所持用之門號0000-000000 號
    、楊智暐所持用之0000-000000 號等行動電話進行監聽，並
    會同彰化縣警察局田中分局於99年2 月4 日上午8 時許至10
    時許，在高雄市○○區○○路000 號11樓之5拘提陳奕為、蔡耀
    德、蔡國安到案；同日上午10時30分許，在高雄市○○區○○路
    000號13樓，拘提林峻毅到案；同日上午7 時25分許，在臺
    南市○區○○路0段00巷00號拘提盧台欣到案；蘇慧芬則因另案
    遭通緝，而於同日中午12時許，在高雄市○○區○○路000 號11
    樓之5逮捕到案，且為警持臺灣彰化地方法院核發之搜索票
    ，分別對於陳奕為等人之住所執行搜索，而在如附表三所示
    時間、地點，各扣得如附表三所示之物。
  ㈡原判決論罪部分：
　⒈被告就附表二編號1-29、32-44、51-60、66-85、88-92所示
    之犯行，均係犯修正前刑法第339條第1項之詐欺取財罪。本
    案被告蘇慧芬以上述分工方式，而參與犯罪構成要件之行為
    ，故被告蘇慧芬與共犯陳奕為、林峻毅、蔡耀德、蔡國安、
    許文成、楊智暐、陳冠翔及盧台欣、曾郁閔及「德哥」、許
    展豪、陳瑞慶等其他詐欺集團成員間，就如附表二所示渠等
    各別參與犯罪之時間（詳如附表一所示）所犯之詐欺取財犯
    行，分別具有犯意聯絡及行為分擔，均為共同正犯。
　⒉至如附表二編號4 、5 、6 、9 、10、12、26、27、28、29
    、52、66、68、73、74、83、85、90所示之被害人有多次匯
    款，因屬同一被害人遭相同詐騙行為，致多次匯款入詐欺集
    團所指定之人頭帳戶內，而該等被害人之所有匯款部分，因
    屬實質上一罪（被害人匯款筆數雖有二筆以上；然被告等人
    既係基於向該等同一被害人犯罪之意思為之，且係於密切接
    近之時地實施，該等各行為之獨立性極為薄弱，在刑法評價
    上，以視為數個舉動之接續施行，合為包括之一行為予以評
    價，較為合理，是其屬於「接續犯」，為包括之一罪，是就
    原未經起訴之匯款部分，因屬接續犯之實質上一罪），自應
    併予審究，並補充各該匯款經過內容（詳如附表二所示）。
　⒊又被告於如附表一所示參與犯罪之時間內所為如附表二編號1
    -29、32-44、51-60、66-85、88-92所示之詐欺取財犯行，
    均係為滿足各次之財產利益，其犯意各別，且每次施用詐欺
    行為，被害人均不相同，是均為各自獨立之行為，並無密切
    不可分之關係，應分論併罰之。
  ㈢被告前因偽造文書等案件，經臺灣板橋地方法院（現為臺灣
    新北地方法院）以95年度訴字第788號判決判處有期徒刑3月
    確定，甫於95年8月30日易科罰金行而執行完畢等情，有臺
    灣高等法院被告前案紀錄表在卷可憑，其於有期徒刑執行完
    畢後，5年內故意再犯本件有期徒刑以上之各罪，自構成累
    犯。本院審酌被告前案所犯偽造文書等案件，亦同時遭起訴
    詐欺罪，雖與本案詐欺集團之詐欺取財行為尚屬有別，然其
    所為均與財產犯罪相涉，堪認與本案所犯詐欺取財之罪質相
    近，足見行為人有其特別惡性，其對於刑罰之反應力顯然薄
    弱，為兼顧社會防衛之效果，依司法院大法官會議釋字第77
    5號解釋意旨，各應依刑法第47條第1項之規定加重其刑。
三、上訴理由之論斷：
  ㈠上訴意旨略以：⒈被告係於93年9月間犯前罪（偽造文書等案
    件），並於95年8月30日易科罰金執行完畢，被告雖又於99
    年間與當時之男朋友即主嫌陳奕為交往而同居後，受陳奕為
    之指示負責提領詐騙款項、測試人頭帳戶及將詐得之款項匯
    至「德哥」指定之帳戶內。是以，被告並非因前犯之罪而入
    監執行，而係易科罰金執行完畢，且前案乃係被告母親積欠
    大量債務，不忍母親因躲債而日夜無法安寧，始會犯下前案
    錯誤，而本案則是因家庭經濟狀況不佳，再懷孕後，無法繼
    續從事坐檯小姐的工作，才會接受當時男友陳奕為的照顧，
    而受陳奕為指揮從事本案詐欺犯行，被告前後兩案之行為態
    樣、動機均不同，唯一相同的只有被告均是出於被動，不是
    自己主動想要透過不法犯罪行為來侵害他人的財產法益，足
    見前後兩案的罪質確實有重大差異，遑論前案被告已獲得被
    害人的原諒；又被告本案所犯之罪與前罪犯罪時間點相隔6
    年以上，並且距離前罪執行完畢之期間達4年又3個月以上，
    堪認被告係於5年之末期始再犯本案犯行；又本案被告所為
    犯行均係聽命於同居人陳奕為之意思而為，僅係被動參與集
    團末端之角色，並非積極詐騙被害人之人，亦非收購人頭帳
    戶之「簿商」或「車商」，且所犯之罪並非最輕本刑3年以
    上之重罪，難認被告有特別之惡性，亦難認被告對刑罰反應
    力薄弱，參酌司法院大法官會議釋字第775號解釋意旨，應
    無庸對被告以累犯加重其刑。⒉原審判決量刑過重，蓋被告
    因當時男友陳奕為是集團主嫌，被告當時都是無償聽命主嫌
    指揮，所為本案犯行並非為了獲利，且被告於偵查初期即行
    認罪，於審理時亦坦承不諱，且被告係本案中唯一有意願且
    與被害人試行調解，並與到場之大部分被害人達成和解，並
    當場給付和解金額完畢，堪認被告犯後態度良好，然仍經原
    審判決論處4年9月之重刑，相較於本案其餘共同被告所量之
    刑相去不遠，在衡平原則上有待商榷；又檢察官就本案其餘
    共同被告認所有犯罪事實是集合犯，後來被害人都是以不起
    訴處理，但被告部分因檢察官法律見解不同，讓被告承受如
    此多的罪刑；且被告當年因遭母親連累，不得已才從事坐檯
    工作，後因與同案被告陳奕為同居懷胎後無法從事相同工作
    ，始受陳奕為指示從事本案詐欺犯行，並不是主動加入車手
    集團，在當時的情境中，被告除了依靠同案被告陳奕為外，
    實無別的選擇；而被告逃亡也是為了扶養剛出生的幼女，事
    後觀察被告當初跟著陳奕為的行為，被告完全是賠了夫人又
    折兵，實為當時已陷入「社會結構弱勢困境」的被告所無法
    預料，即使量處被告最低之刑，仍有過重之嫌，請依刑法第
    59條在量刑上予以寬貸，並給予緩刑等語。
  ㈡本院之判斷：
　⒈關於累犯加重部分：司法院釋字第775號解釋意旨固謂：刑法
    第47條第1項有關累犯加重本刑部分，不分情節，基於累犯
    者有其特別惡性及對刑罰反應力薄弱等立法理由，一律加重
    最低本刑，於不符合刑法第59條所定酌減要件之情形下，致
    生行為人所受之刑罰超過其所應負擔罪責之個案，其人身自
    由因此遭受過苛之侵害部分，對人民受憲法第8條保障之人
    身自由所為限制，不符憲法罪刑相當原則，牴觸憲法第23條
    比例原則等旨。然倘事實審法院已就成立累犯個案之犯罪情
    節，具體審酌行為人犯罪之一切情狀暨所應負擔之罪責，經
    裁量結果認應依刑法第47條第1項規定加重其最低本刑，並
    無過苛或罪刑不相當之情形，因而適用上開規定加重其刑者
    ，此為法律賦予事實審法院刑罰裁量職權之適法行使，尚與
    前揭司法院解釋意旨無違。本件被告於有期徒刑執行完畢後
    ，5年內故意再犯本件罪行，應論以累犯，詳如前述。被告
    無視法禁，於前案有期徒刑執行完畢後5年內，再次故意犯
    案，足見其對於刑罰反應力薄弱，有特別之惡性，衡諸個別
    預防及社會防衛之目的，審酌本案相關犯罪情節，苟適用刑
    法第47條第1項累犯規定加重其所犯罪名最低本刑，尚不至
    於發生其人身自由遭受過苛侵害而導致罪刑不相當之結果，
    核有加重其刑之必要，而應依上開條項規定加重其刑。核原
    判決就被告所犯成立累犯之本案應否依刑法累犯規定加重其
    刑，既已綜合審酌相關犯情，並於理由內詳敘其憑以認為應
    予加重其刑之原因與根據，自難謂悖離前揭司法院解釋意旨
    。被告上訴意旨徒以前詞泛言指摘原判決依刑法累犯規定加
    重其刑為不當云云，為無理由。
　⒉被告無刑法第59條規定適用：
　①按犯罪之情狀顯可憫恕，認科以最低度刑仍嫌過重者，得酌
    量減輕其刑，為刑法第59條所明定。又刑法第59條規定犯罪
    情狀可憫恕者，得酌量減輕其刑，固為法院依法得自由裁量
    之事項，然非漫無限制，必須犯罪另有特殊之原因與環境，
    在客觀上足以引起一般同情，認為即予宣告法定低度刑期尤
    嫌過重者，始有其適用。是為此項裁量減刑時，必須就被告
    全部犯罪情狀予以審酌在客觀上是否有足以引起社會上一般
    人之同情，而可憫恕之情形，始稱適法（最高法院88年度台
    上字第6683號判決意旨參照）。蓋此旨在避免嚴刑峻罰，法
    內存仁，俾審判法官得確實斟酌個案具體情形，妥適裁量，
    務期裁判結果，臻致合情、合理、合法之理想。再刑法第59
    條規定之酌量減輕其刑，必須犯罪另有特殊之原因與環境，
    在客觀上足以引起一般同情，認為即使予以宣告法定最低度
    刑，猶嫌過重者，始有其適用。此所謂法定最低度刑，固包
    括法定最低本刑；惟遇有其他法定減輕之事由者，則應係指
    適用其他法定減輕事由減輕其刑後之最低度刑而言。倘被告
    別有法定減輕事由者，應先適用法定減輕事由減輕其刑後，
    猶認其犯罪之情狀顯可憫恕，即使科以該減輕後之最低度刑
    仍嫌過重者，始得適用刑法第59條規定酌量減輕其刑（最高
    法院100年度台上字第744號判決意旨參照）。
　②被告之辯護人雖稱以前開情詞，主張被告當時因懷孕而被動
    加入本案詐欺集團，且被告因懷孕始未到案，又本案犯罪時
    點都在98年間，依當時量刑因子，本案情節有情堪憫恕之情
    形，請依刑法第59條給予減輕其刑云云。惟本院審酌被告前
    已有偽造文書、詐欺等前科，經法院論罪科刑並執行，素行
    難認良好；被告於上開罪刑執畢後，猶未能警惕慎行，再為
    本案犯行；而被告參與本案詐欺集團時，正值青壯之年，且
    身無殘缺，亦無智能低落或不足，堪認其有謀生能力，賺取
    生活所需財物，竟仍無視於政府一再宣誓掃蕩詐騙取財犯罪
    之決心，參與詐騙集團從事詐騙被害人財物之犯行，對金融
    秩序及人與人間之信賴，均造成相當之危害；兼衡本案受詐
    騙被害人達77人，詐得金額共達331萬6488元，被告僅就其
    中10位被害人達成和解，合計賠償被害人金額共計14萬2165
    元，其犯罪情狀尚難認有何特殊之原因與環境，在客觀上足
    以引起一般同情，依一般社會通念，實難認有何情輕法重之
    情形，自無刑法第59條酌減其刑規定之適用，被告之辯護人
    主張本案有刑法第59條規定適用云云，尚無可採。
　⒊關於量刑是否過重部分：
　①原審審理結果，認被告上開犯罪事證明確，並於量刑時考量
    被告本案參與犯罪時間、動機、手段、參與件數多寡及所造
    成被害人損失及被告素行、智識程度、犯後業已坦承犯行，
    且與部分被害人達成調解等情，而論處被告如附表四「主文
    欄」所示罪刑，固非無見。惟查，被告所為如附表二編號2
    、11、15至25、33、34、36至43、52至56、58、69至72、75
    至78、80、81所示向被害人詐欺所得之金額各僅1千至數千
    元，而被告所為如附表二編號1、3、5、7、8、10、12、14
    、35、44、51、57、59、60、66至68、73、74、79、82至84
    、88至92所示向被害人詐欺所得金額則均在1萬元以上至10
    萬元間，其中如附表二編號55所詐得金額為1780元與附表二
    編號12詐得金額為9萬元，兩者相差8萬8千餘元，然原審判
    決就被告上開所為詐欺犯行，均量處有期徒刑8月，就各該
    犯行間觀之，容有罪刑不相當之嫌。再本案被告與同案被告
    蔡國安所參與本案詐騙集團之罪數相同（均參與附表二編號
    1至29、32至44、51至60、66至85、88至92），而被告到案
    後努力與被害人達成調解，相較同案被告蔡國安於本案犯行
    中未曾與被害人達成調解、和解，填補被害人之損失，其犯
    後態度、惡性顯較同案被告蔡國安為佳，自宜量處與同案被
    告蔡國安之刑期相當或較低之刑，始符公平原則、比例原則
    ，然原審所量處之刑卻比同案被告蔡國安為重，顯然違反公
    平原則、比例原則。又被告上訴後，於本院仍為認罪之表示
    ，並再與被害人陳怡茹、郭嘉明、魏台英、楊咨榆、陳芝瑜
    等達成和解，賠償被害人所受損害，並取得被害人之諒解，
    原審未及審酌上情，亦有未洽。是被告上訴請求從輕量刑，
    為有理由。原判決此部分量刑既有上述可議之處，即屬無可
    維持，自應由本院將原判決此部分撤銷改判，另所定應執行
    刑部分即無從依附，應併予撤銷之。
　⒋爰以行為人之責任為基礎，審酌被告為本案犯行時正值青壯
    ，本可期待其以正當方法營生，賺取所需財物，竟因當時之
    男友陳奕為圖謀非法所得投身詐騙取財集團，為協助男友而
    參與詐欺集團之犯行，價值觀念已有嚴重偏差；再參以被告
    參與本案詐欺犯行時間僅1月餘，於集團中所從事之工作為
    負責提領詐騙款項、測試人頭帳戶及將詐得之款項匯款至「
    德哥」指定之帳戶內而共同從事詐騙等犯行，雖非居於主導
    地位之元兇首惡，各該被害人遭詐騙金額由千餘元至數十萬
    元不等金額，損失不一，惟該集團詐得總金額非少，造成如
    附表二編號1至29、32至44、51至60、66至85及88至92等多
    達77名被害人之財產損失，已生相當之危害，所為誠屬不當
    ；惟考量被告於本案犯行後，再無受刑事追訴、判決處
　　刑之素行及其參與本案之犯罪動機、目的、手段、智識程度
    ，暨被告於到案後於歷次偵、審中均能坦承犯行，於審理中
    尚有表現出與各該被害人和解之努力，且陸續與被害人陳怡
    茹（附表二編號2）、郭嘉明（附表二編號8）、魏台英（附
    表二編號9）、楊勝全（附表二編號23）、楊咨榆(附表二編
    號29）、陳芝瑜（附表二編號36）、何家維（附表二編號71
    ）、余永權（附表二編號80）、蔡秀慧（附表二編號82）、
    蔡碧冬（附表二編號85）調解成立，或經被害人不要求賠償
    （附表二編號82），或賠付被害人部分（附表二編號8、9、
    29、80、85）或全部損失（附表二編號2、23）或高於受騙
    金額（附表二編號36、71），取得被害人之諒解，此有調解
    程序筆錄、本院審理筆錄及被害人陳芝瑜陳報狀、臉書訊息
    對話翻拍照片、gmail電子信件、轉帳紀錄、本院公務電話
    查詢紀錄表等存卷可考（見原審卷第517至526頁；本院卷二
    第19至20、271、367、第373至393、397、399頁）之態度等
    一切情狀，諭知如附表四本院主文欄所示之刑，並就得易科
    罰金及不得易科罰金部分，分定其應執行之刑，併就得易科
    罰金部分（即附表四編號2、8、11、15至25、31、32、34至
    41、44至48、50、56至59、62至65、67至69），諭知易科罰
    金之折算標準。
　⒌至被告之辯護人請求諭知緩刑云云，惟本院斟酌一切情狀，
    已對被告所為犯行之量刑及定應執行刑為從輕酌處，而被告
    明知參與詐騙集團詐取他人財物，仍與同案被告陳奕為等人
    共同為本案詐欺取財犯行，而本件被害人達77人，詐騙總金
     額非少，被告除與上開所述10位被害人達成和解，合計賠
    償被害人金額共計14萬2165元外，其餘被害人所受損害未能
    受償，且本件係集團性具相當規模之犯罪，自不宜宣告緩刑
    。
　⒍又本案經檢察官起訴後繫屬第一審之日期為99年5月17日（見
    臺灣彰化地方法院檢察署99年5月17日彰檢文黃99偵1979字
    第22091號函之原審法院收案章；臺灣彰化地方法院99年度
    易字第465號卷一第2頁），迄於本院宣判時雖已逾8年，惟
    考量被告經原審於99年11月10日發布通緝（見臺灣彰化地方
    法院通緝書，99年度易字第465號卷七第259、260頁），迄1
    10年10月12日間始行緝獲等情（見嘉義市政府警察局第二分
    局通緝案件移送書，原審易緝卷一第17頁），可認本案訴訟
    程序之延滯，顯係因被告逃亡遭通緝所致，綜為考量其他與
    迅速審判衡平有關之事項，認被告本件犯行，均尚無適用刑
    事妥速審判法第7條之規定酌量減輕其刑之餘地，併此敘明
    。
據上論斷，依刑事訴訟法第369條第1項、第364條、第299條第1
項前段，判決如主文。
本案經檢察官何蕙君提起公訴，檢察官李月治到庭執行職務。
中　　華　　民　　國　　111 　年　　8 　　月　　24　　日
            刑事第十二庭   審判長法　官　張  國  忠
                                 法　官  李  雅  俐
                                 法　官  陳      葳
上列正本證明與原本無異。
不得上訴。 
　　　　　　　　　　　　　     　書記官  蔡  皓  凡

中　　華　　民　　國　　111 　年　　8 　　月　　24　　日
                 











附表一：
編號 被告 參與期間 參與案件（附表二） 1. 陳奕為 自98年8月間起，至99年2月4日查獲時止【本案起訴範圍自98年10月間起】 編號1-92（共92件） 2. 蘇慧芬 自98年12月15日起，至99年2月4日查獲時止 編號1-29、32-44、51-60、66-85、88-92（共77件） 3. 林峻毅 自98年9月15日起，至99年2月4日查獲時止【本案起訴範圍自98年10月間起】 編號1-92（共92件） 4. 盧台欣 自98年9月間起，至99年2月4日查獲時止【本案起訴範圍自98年10月間起】 編號1-92（共92件） 5. 蔡耀德 自98年11月9 日起，至99 年2月4日查獲時止（蔡耀德於98年11月9日，即有提領附表二編號63欒慧貞受騙後匯入李昱聖人頭帳戶內之款項，是其加入本案詐欺集團之時間至少自98年11月9 日起算） 編號1-44、49-92（共88件） 6. 蔡國安 自98年12月15日起，至99年2月4日查獲時止 編號1-29、32-44、51-60、66-85、88-92（共77件） 7. 許文成 自98年8、9月間起，至99年1月7日止（其於99年1 月8 日離開詐欺集團）【本案起訴範圍自98年10月間起】 編號2-4、26-31、33、37、42、43、45-83、86、87、89-92（共58件） 8. 楊智暐 自99年1月8日起，至99年2月4日止 編號1、32-36、38-42（原起訴範圍僅至99年1月20日，其餘自99年1月21日起至同年2 月4日之犯行非在本案起訴範圍）（共11件） 9. 陳冠翔 自99年1月8日起，至99年2月4日止 編號1、32-36 、38-42（原起訴範圍僅至99年1月20日，其餘自99年1月21日起至同年2 月4日之犯行非在本案起訴範圍）（共11件） 

附表二：

編號 被害人 遭詐騙情形 人頭帳戶  證     據 1. 陳鉛妹 陳鉛妹於99年1月11日，接獲佯稱其女潘佳鈴之來電稱亟需款項週轉等語，致陳鉛妹陷於錯誤，遂依指示於同日，至大甲鎮農會匯款10萬元至人頭帳戶。 李偉森合作金庫屏南分行帳戶（帳號：0000000000000號） ①陳鉛妹警詢筆錄。（99偵3662號卷㈡53-55頁） ②大甲鎮農會匯款委託書1紙（同上偵卷第56頁） ③李偉森前開帳戶開戶資料暨交易資料查詢單。（99偵1979號卷㈣11-14頁） ④陳奕為提領款項之影像（99偵3662號卷㈠219頁） 2. 陳怡茹 陳怡茹於99年1 月7 日，接獲佯稱網路賣家之來電，稱其付款方式錯誤等語，致陳怡茹陷於錯誤，遂依指示於同日，至提款機前取消分期付款，遭轉帳8,765 元至人頭帳戶。 莊房玉娟高雄正言郵局帳戶（帳號：00000000000000號） ①陳怡茹警詢筆錄。（99偵3662號卷㈡第41-42頁） ②郵政自動櫃員機交易明細表（同上偵卷第43頁） ③莊房玉娟前開帳戶開戶資料暨交易明細。(99偵1979號卷㈢707-711頁) 3. 郭巧欣 郭巧欣於99年1 月7 日，接獲佯稱網路賣家之來電，稱其付款方式錯誤等語，致郭巧欣陷於錯誤，遂依指示於同日，至提款機前取消分期付款，遭轉帳2 萬6984元至人頭帳戶。 莊房玉娟高雄正言郵局帳戶（帳號：00000000000000號） ①郭巧欣警詢筆錄。（99偵3662號卷㈡第45-46頁） ②報案三聯單。（同上偵卷第47頁） ③莊房玉娟前開帳戶開戶資料暨交易明細。(99偵1979號卷㈢707-711頁) ④陳奕為提領款項之影像。（99偵3662號卷㈠第221頁） 4. 賴美守 賴美守於99年1 月5 日，接獲佯稱友人「貞芳」來電稱亟需現金週轉等語，致賴美守陷於錯誤，遂依指示於同日，分別匯款10萬元、15萬元至人頭帳戶。且於99年1 月6 日，又接獲該女子來電表示尚需要30萬元等語，賴美守表示至多有10萬元，而陷於錯誤，遂依指示於同日匯款10萬元至人頭帳戶。 莊房玉娟高雄正言郵局帳戶（帳號：00000000000000號） ①賴美守警詢筆錄。（99偵3662號卷㈡第49-50頁） ②郵政國內匯款執據、兆豐國際商業銀行新台幣存摺類存款憑條副本聯、華南商業銀行活期性存款存款憑條。（同上偵卷第51-52頁） ③莊房玉娟前開帳戶開戶資料暨交易明細。(99偵1979號卷㈢707-711頁) ④施宗佑前開帳戶開戶資料暨交易明細。（99偵3662號卷㈢186-192頁） ⑤施宗佑警詢筆錄。（99偵3662號卷㈢277-279 、285-288頁） ⑥林峻毅提款影像。（99偵3662號卷㈠第379頁） ⑦董太平前開帳戶開戶資料暨交易明細。（原審易465卷㈢第47-50頁）    施宗佑兆豐銀行中山分行帳戶（帳號：00000000000號）     董太平華南商業銀行屏東分行（帳號：000000000000號）  5. 張承蔭 張承蔭於99年2 月3 日，接獲佯稱以前長官來電稱其亟需資金週轉等語，致張承蔭陷於錯誤，遂依指示於同日，分別轉帳3 萬元及5 萬元至人頭帳戶，及於翌日（4 日）匯款2 萬元至人頭帳戶。 凌岳鴻橋頭郵局帳戶（帳號：00000000000000號） ①張承蔭警詢筆錄。（99偵3662號卷㈡第283-284頁） ②台北富邦銀行交易明細、台北富邦銀行存款類存款存入存根。（同上偵卷第285頁） ③凌岳鴻前開帳戶開戶資料暨交易明細。（99偵1979號卷㈣77-79頁） ④扣案之凌岳鴻前開帳戶存摺、金融卡、身分證影本。 ⑤凌岳鴻警詢筆錄。（99偵3662號卷㈢19-23頁） ⑥何倩怡前開帳戶開戶資料暨交易明細。（原審易465卷㈣第76-94頁）    何倩怡台北富邦銀行正義分行帳戶（帳號：000000000000號）  6. 吳真子 吳真子於99年2 月3 日，接獲佯稱其媳婦之電話稱亟需資金週轉等語，致吳真子陷於錯誤，遂依指示於同日，分別匯款5 萬元、13萬元至人頭帳戶，及於翌日（4 日）匯款2 萬元至人頭帳戶。 凌岳鴻橋頭郵局帳戶（帳號：00000000000000號） ①吳真子警詢筆錄。(99偵3662號卷㈡287-289頁) ②台北富邦銀行存摺類存款存入存根、彰化銀行匯款回條聯、台北富邦銀行匯款委託書。（同上偵卷第291-292頁） ③凌岳鴻前開帳戶開戶資料暨交易明細。（99偵1979號卷㈣77-79頁） ④陳心怡前開帳戶開戶資料暨交易明細。（99偵1979號卷㈣125-131 頁） ⑤凌岳鴻警詢筆錄。（99偵3662號卷㈢19-23頁） ⑥扣案之凌岳鴻前開帳戶存摺、金融卡、身分證影本。 ⑦扣案之陳心怡前開帳戶VISA金融卡1 張、身分證影本。 ⑧何倩怡前開帳戶開戶資料暨交易明細。（原審易465卷㈣第76-94頁）1    陳心怡渣打銀行新社分行帳戶（帳號：0000000000000號）     何倩怡台北富邦銀行正義分行帳戶（帳號；000000000000號）  7. 王韋臻 王韋臻於99年2 月3 日，接獲佯稱友人之電話稱其亟需資金週轉等語，致王韋臻陷於錯誤，遂依指示於同日，轉帳2 萬5,000 元至人頭帳戶。 凌岳鴻橋頭郵局帳戶（帳號：00000000000000號） ①王韋臻警詢筆錄。（99偵3662號卷㈡第293-294頁） ②新光銀行交易明細查詢資料（同上偵卷第295頁） ③凌岳鴻前開帳戶開戶資料暨交易明細。（99偵1979號卷㈣77-79頁） ④扣案之凌岳鴻前開帳戶存摺、金融卡、身分證影本。 ⑤凌岳鴻警詢筆錄。（99偵3662號卷㈢19-23頁） 8. 郭嘉明 郭嘉明於99年2 月2 日，接獲佯稱其乾女兒簡亦岑之來電稱股票失利、亟需資金週轉等語，致郭嘉明陷於錯誤，遂依指示於同日，匯款8萬元至人頭帳戶。 簡春田京城銀行開元分行帳戶（帳號：000000000000號） ①郭嘉明警詢筆錄。（99偵3662號卷㈡第297-298頁） ②國泰世華銀行匯出匯款憑證（同上偵卷第299頁） ③扣案之簡春田前開帳戶存摺1本、身分證影本。 ④簡春田前開帳戶開戶資料暨交易明細。（99偵1979號卷㈣81-87頁） 9. 魏台英 魏台英於99年2 月3 日，接獲佯稱其友人之來電稱亟需資金週轉等語，致魏台英陷於錯誤，遂依指示於同日，匯款10萬元至人頭帳戶。且於翌日（2 月4 日），匯款15萬元、3 萬元至人頭帳戶。 石玲慈華南銀行鳳山分行帳戶（帳號：000000000000號） ①魏台英警詢筆錄。（99偵3662號卷㈡第301-302頁） ②國泰世華銀行匯出匯款憑證、玉山銀行存款憑條、郵政自動櫃員機交易明細表。（同上偵卷第303-305頁） ③扣案之石玲慈前開帳戶存摺、金融卡、印章。 ④黃惠君前開帳戶開戶資料暨交易明細。（原審易465卷㈢第57-79頁） ⑤王泰森前開帳戶開戶資料暨交易明細。（原審易465卷㈢第51-55頁）    黃惠君玉山銀行佳里分行帳戶（帳號：0000000000000號）     王泰森臺灣銀行仁德分行帳戶（帳號：000000000000號）  10 曾慧青 曾慧青於99年1 月26日，接獲佯稱其友人之來電稱亟需資金週轉等語，致曾慧青陷於錯誤，遂依指示先於同日匯款2 萬元至人頭帳戶；且於翌日（27日）又接獲上開電話，依指示匯款2 萬元至人頭帳戶。 于志傑中國信託銀行中壢分行帳戶（帳號：000000000000號） ①曾慧青警詢筆錄。（99偵3662號卷㈡第279-280頁） ②郵政跨行匯款申請書、國內匯款執據。（同上偵卷第281-282頁） ③林秀姍前開帳戶開戶資料暨交易明細。（99偵1979號卷㈣59-63頁） ④于志傑前開帳戶開戶資料暨交易明細。（99偵1979號卷㈣147-155頁）    林秀姍指南郵局帳戶（帳號：00000000000000號）  11 傅邦貴 傅邦貴於99年1 月30日，於網路與網友小諾相約見面，惟遭詐稱需先核對其身分，致傅邦貴陷於錯誤，遂依指示於同日，轉帳9986元至人頭帳戶。 謝新興渣打銀行竹東分行帳戶（帳號：00000000000000號） ①傅邦貴警詢筆錄。（99偵3662號卷㈡第307-308頁） ②上海商業儲蓄銀行交易明細（同上偵卷第309頁） ③謝新興前開帳戶開戶資料暨交易明細。（99偵1979號卷㈣96-99頁） ④扣案之謝新興前開帳戶存摺1 本、身分證影本、健保卡影本。 12 周易姿 周易姿於99年1 月28日，接獲佯稱其客戶之來電稱亟需資金週轉等語，致周易姿陷於錯誤，遂於同日依指示分別轉帳3 萬元、3 萬元至人頭帳戶。並於翌日（29日）遭以相同方式詐騙，致周易姿陷於錯誤，遂於當日再匯款3 萬元至人頭帳戶。（起訴書均誤載為3 萬5元；該5元係手續費） 尤偉綸華南銀行城東分行帳戶（帳號：000000000000號） ①周易姿警詢筆錄。（99偵3662號卷㈡第311-312頁） ②活期性存款當期交易明細。（同上偵卷第313-314頁） ③尤偉綸前開帳戶開戶資料暨交易明細。（原審易465卷㈣第95-97頁） ④陳思瑋前開帳戶開戶資料暨交易明細。（99偵1979號卷㈣100-104頁） ⑤張至賢前開帳戶開戶資料暨交易明細。（99偵3662號卷㈢167-169頁） ⑥扣案之陳思瑋前開帳戶金融卡1 張、身分證影本、健保卡影本。    陳思瑋高雄市第三信用合作社帳戶（帳號：00000000000000號）     張至賢高雄鼎金郵局帳戶（帳號：00000000000000號）  13 謝新妹 謝新妹於99年1 月26日，接獲佯稱中華電信員工之電話，稱其積欠電話費用，致謝新妹陷於錯誤，遂依指示於同日，匯款12萬元至人頭帳戶。 陳思瑋第一銀行鹽埕分行帳戶（帳號：00000000000號） ①謝新妹警詢筆錄。（99偵3662號卷㈡第369-370頁） ②第一商業銀行存款存根聯。（同上偵卷第371頁） ③陳思瑋前開帳戶開戶資料暨交易明細。（99偵1979號卷㈣133-139頁） 14 林羿含 林羿含於99年2 月1 日，接獲佯稱露天拍賣客服人員之電話，稱其交易有問題，致林羿含陷於錯誤，遂依指示於同日，轉帳2 萬9,999 元至人頭帳戶。 何佳欣屏東厚生郵局帳戶（帳號：00000000000000號） ①林羿含警詢筆錄。(99偵3662號卷㈡315-317頁) ②林羿含彰化銀行活期儲蓄存款存摺封面及內頁交易明細、報案三聯單。（同上偵卷第319-322頁） ③何佳欣前開帳戶開戶資料暨交易明細。（99偵1979號卷㈣113-115頁） ④扣案之何佳欣前開帳戶存摺、金融卡。 ⑤何佳欣警詢筆錄。(99偵1979號卷㈤497-500頁) 15 何桂泉 何桂泉於99年2 月3 日，於露天拍賣網站購物，經與佯稱網路賣家之人電話確認後，致何桂泉陷於錯誤，遂於同日委託同事李葳琪依指示至提款機轉帳，而轉帳9,000 元至人頭帳戶。 陳心怡渣打銀行新社分行帳戶（帳號：0000000000000號） ①何桂泉警詢筆錄。（99偵3662號卷㈡第351-352頁） ②土地銀行自動櫃員機存戶交易明細表。（同上偵卷第353頁） ③陳心怡前開帳戶開戶資料暨交易明細。（99偵1979號卷㈣117-131頁） ④扣案之陳心怡前揭帳戶VISA金融卡1張、身分證影本。 16 黃鑑彩 黃鑑彩於99年2 月3 日，接獲佯稱網路賣家之來電，稱需先付款始能寄出所購買之貨品等語，致黃鑑彩陷於錯誤，遂依指示轉帳6,000 元至人頭帳戶。 陳心怡渣打銀行新社分行帳戶（帳號：0000000000000號） ①黃鑑彩警詢筆錄。（99偵3662號卷㈡第355-356頁） ②郵政自動櫃員機交易明細表（同上偵卷第357頁） ③陳心怡前開帳戶開戶資料暨交易明細。（99偵1979號卷㈣117-131頁） ④扣案之陳心怡前揭帳戶VISA金融卡1 張、身分證影本。 17 廖芳銘 廖芳銘於99年2 月3 日，在奇摩購物網站購物後，遂依網路賣家指示，於同日轉帳3,200 元至人頭帳戶，惟迄未收到貨品，廖芳銘至此始知受騙。 陳心怡渣打銀行新社分行帳戶（帳號：0000000000000號） ①廖芳銘警詢筆錄。(99偵3662號卷㈡359-362頁) ②臺新銀行自動櫃員機交易明細表。（同上偵卷第363頁） ③陳心怡前開帳戶開戶資料暨交易明細。（99偵1979號卷㈣117-131頁） ④扣案之陳心怡前揭帳戶VISA金融卡1 張、身分證影本。 18 劉冠妙 劉冠妙於99年2 月3 日，在奇摩拍賣網站購物後，遂依網路賣家指示，於同日轉帳3,200 元至人頭帳戶，惟迄未收到貨品，劉冠妙至此始知受騙。 陳心怡渣打銀行新社分行帳戶（帳號：0000000000000號） ①劉冠妙警詢筆錄。（99偵3662號卷㈡第365-366頁） ②中國信託銀行自動櫃員機交易明細表。（同上偵卷第367頁） ③陳心怡前開帳戶開戶資料暨交易明細。（99偵1979號卷㈣117-131頁） ④扣案之陳心怡前揭帳戶VISA金融卡1 張、身分證影本。 19 藍婷燕 藍婷燕於99年2 月1 日，在網路購物後，遂依網路賣家指示，於同日轉帳7,800 元至人頭帳戶，惟迄未收到貨品，藍婷燕至此始知受騙。 陳心怡第一銀行南投分行帳戶（帳號：00000000000號） ①藍婷燕警詢筆錄。（99偵3662號卷㈡第323-324頁） ②玉山WebATM轉帳紀錄查詢。（同上偵卷第325頁） ③陳心怡前開帳戶開戶資料暨交易明細。（99偵1979號卷㈣117-131頁） ④扣案之陳心怡前開帳戶金融卡1張、身分證影本。 ⑤陳奕為提款影像。（99偵1979號卷㈥189頁） 20 鄭力銘 鄭力銘於99年2 月2 日，在露天拍賣網站購物後，遂依網路賣家指示，於同日轉帳9,900 元至人頭帳戶，惟迄未收到貨品，鄭力銘至此始知受騙。 陳心怡第一銀行南投分行帳戶（帳號：00000000000號） ①鄭力銘警詢筆錄。（99偵3662號卷㈡第327-328頁） ②臺灣銀行網路銀行存款往來明細查詢。（同上偵卷第329頁） ③陳心怡前開帳戶開戶資料暨交易明細。（99偵1979號卷㈣117-131頁） ④扣案之陳心怡前開帳戶金融卡1張、身分證影本。 21 廖翊辰 廖翊辰於99年2 月2 日，在奇摩拍賣網站購物後，遂依網路賣家指示，於同日轉帳3,090 元至人頭帳戶，惟迄未收到貨品，廖翊辰至此始知受騙。 陳心怡第一銀行南投分行帳戶（帳號：00000000000號） ①廖翊辰警詢筆錄。（99偵3662號卷㈡第331-332頁） ②臺灣銀行網路銀行交易明細表。（同上偵卷第333頁） ③陳心怡前開帳戶開戶資料暨交易明細。（99偵1979號卷㈣117-131頁） ④扣案之陳心怡前開帳戶金融卡1張、身分證影本。 22 巫湘沂 巫湘沂於99年2 月1 日，在奇摩拍賣網站購物後，遂依網路賣家指示，於翌日（2 日）轉帳7,800 元至人頭帳戶，惟迄未收到貨品，巫湘沂至此始知受騙。 陳心怡第一銀行南投分行帳戶（帳號：00000000000號） ①巫湘沂警詢筆錄。（99偵3662號卷㈡第335-336頁） ②中國信託交易明細表。　（同上偵卷第337頁） ③陳心怡前開帳戶開戶資料暨交易明細。（99偵1979號卷㈣117-131頁） ④扣案之陳心怡前開帳戶金融卡1張、身分證影本。 23 楊勝全 楊勝全於99年2 月1 日，在露天拍賣網站購物後，遂依網路賣家指示，於同日轉帳4,500 元至人頭帳戶，惟迄未收到貨品，楊勝全至此始知受騙。 陳心怡第一銀行南投分行帳戶（帳號：00000000000號） ①楊勝全警詢筆錄。（99偵3662號卷㈡第339-340頁） ②郵政自動櫃員機交易明細表（同上偵卷第341頁） ③陳心怡前開帳戶開戶資料暨交易明細。（99偵1979號卷㈣117-131頁） ④扣案之陳心怡前開帳戶金融卡1張、身分證影本。 24 張皓儀 張皓儀於99年2 月1 日，在露天拍賣網站購物後，遂依網路賣家指示，於同日轉帳4,780 元至人頭帳戶，惟迄未收到貨品，張皓儀至此始知受騙。 陳心怡第一銀行南投分行帳戶（帳號：00000000000號） ①張皓儀警詢筆錄。（99偵3662號卷㈡第343-344頁） ②華南商業銀行自動櫃員機交易明細表1紙。（同上偵卷第345頁） ③陳心怡前開帳戶開戶資料暨交易明細。（99偵1979號卷㈣117-131頁） ④扣案之陳心怡前開帳戶金融　卡1張、身分證影本。 25 林宜璇 林宜璇於99年1 月31日，在奇摩拍賣網站購物後，遂依網路賣家指示，於同日轉帳6,000 元至人頭帳戶，惟迄未收到貨品，林宜璇至此始知受騙。 陳心怡第一銀行南投分行帳戶（帳號：00000000000號） ①林宜璇警詢筆錄。（99偵3662號卷㈡第347-348頁） ②林宜璇轉帳帳戶內頁。（同上偵卷第349頁） ③陳心怡前開帳戶開戶資料暨交易明細。（99偵1979號卷㈣117-131頁） ④扣案之陳心怡前開帳戶金融卡1張、身分證影本。 26 張雅萍 張雅萍於98年12月中旬，在網路上收到香港六合彩簽賭絕對會中獎，要其先匯款簽賭之訊息，致張雅萍陷於錯誤，遂依指示於98 年12 月31日，匯款3 萬元至人頭帳戶。且於99年1 月6 日，又遭以同樣手法，受騙匯款8 萬6000元至人頭帳戶。 楊宗霖鳳山五甲郵局帳戶（帳號：00000000000000號） ①張雅萍警詢筆錄。（99偵3662號卷㈡117-119頁） ②郵政國內匯款執據、郵政跨行匯款申請書。（同上偵卷第121-122頁） ③楊宗霖前開帳戶開戶資料暨交易明細。（99偵1979號卷㈣23-27頁） ④李俊輝前開帳戶開戶資料暨交易明細。（原審易465卷㈢第81-88頁）    李俊輝元大銀行博愛分行帳戶（帳號：00000000000000號）  27 許瑋如 許瑋如於98年12月間，接獲佯稱香港賽馬工會員工之電話，要求許瑋如匯款簽賭等語，致許瑋如陷於錯誤，遂依指示於98年12月30日，匯款3 萬元至人頭帳戶。且於99年1 月5 日，又遭以同樣手法，受騙匯款15萬6000元至人頭帳戶。 楊宗霖鳳山五甲郵局帳戶（帳號：00000000000000號） ①許瑋如警詢筆錄。（99偵3662號卷㈡123-125頁） ②郵政國內匯款執據1 紙。　（同上偵卷第126頁）　 ③楊宗霖前開帳戶開戶資料暨交易明細。（99偵1979號卷㈣23-27頁） ④林遵信前開帳戶開戶資料暨交易明細。（原審易465卷㈣第67-74頁） ⑤兆豐國際商業銀行國內匯款申請書。（99偵3662號卷㈡128頁）　    林遵信板信銀行北台中分行帳戶（帳號：00000000000000號）  28 陳佩筠 陳佩筠於99年1 月間，接獲佯稱香港賽馬工會員工之電話，要求陳佩筠匯款簽賭等語，致陳佩筠陷於錯誤，遂依指示於99年1 月6日 ，匯款3 萬元至人頭帳戶。且於99年1 月12日，又遭以同樣手法，受騙匯款15萬7530元至人頭帳戶。 楊宗霖鳳山五甲郵局帳戶（帳號：00000000000000號） ①陳佩筠警詢筆錄。（99偵3662號卷㈡129-131頁） ②郵政國內匯款執據、合作金庫銀行匯出匯款申請書。　（同上偵卷第133-134頁） ③楊宗霖前開帳戶開戶資料暨交易明細。（99偵1979號卷㈣23-27頁）    高海騰香港渣打銀行帳戶（帳號：0000-0000-0000-0000號）  29 楊咨榆 楊咨榆於98年12月31日，接獲佯稱香港賽馬工會員工之電話，要求楊咨榆匯款簽賭等語，致楊咨榆陷於錯誤，遂依指示於同日，匯款6 萬元至人頭帳戶。且於99年1 月7 日，又遭以同樣手法，受騙匯款18萬6000元至人頭帳戶。 楊宗霖鳳山五甲郵局帳戶（帳號：00000000000000號） ①楊咨榆警詢筆錄。（99偵3662號卷㈡267-268頁） ②郵政國內匯款執據、臺灣土地銀行匯款申請書。（同上偵卷第269-270頁） ③楊宗霖前開帳戶開戶資料暨交易明細。（99偵1979號卷㈣23-27頁） ④林國雄前開帳戶開戶資料暨交易明細。（原審易465卷㈢第89-94頁）    林國雄臺灣銀行五甲分行帳戶（帳號：000000000000號）  30 林姿妙【彰化縣彰化市】 林姿妙於98年12月12日，接獲佯稱網路賣家之來電，稱其付款方式錯誤等語，致林姿妙陷於錯誤，遂依指示於同日，轉帳2 萬9,989 元至人頭帳戶。 陳睿騰臺灣銀行中庄分行帳戶（帳號：000000000000號） ①林姿妙警詢筆錄。（99偵3662號卷㈡33-35頁） ②中國信託提款機交易明細。（同上偵卷第36頁） ③陳睿騰前開帳戶開戶資料暨存款歷史交易明細查詢。(99偵1979號卷㈢701-706頁) ④林峻毅提款影像。（99偵3662號卷㈠第381 頁） 31 楊宗武 楊宗武於98年12月12日，接獲佯稱網路賣家及銀行人員之來電，稱其付款方式錯誤等語，致楊宗武陷於錯誤，遂依指示於同日，先後轉帳2 萬9989元、1 萬8018元、8 萬9000元、1000元至人頭帳戶。 陳睿騰臺灣銀行中庄分行帳戶（帳號：000000000000號） ①楊宗武警詢筆錄。（99偵3662號卷㈡第37-38頁） ②郵政自動櫃員機交易明細表（同上偵卷第40頁） ③陳睿騰前開帳戶開戶資料暨歷史交易明細查詢。(99偵1979號卷㈢701-706頁) ④王見明前開郵局帳戶開戶資料暨歷史交易明細查詢。　（原審易465卷㈢第97-115頁） ⑤王見明前開銀行帳戶開戶資料暨歷史交易明細查詢。（原審易465卷㈢第117-120頁）    王見明虎尾郵局帳戶（帳號：0000000-0000000號）     王見明華南銀行帳戶（帳號：000000000000號）  32 張夢芳 張夢芳於99年1 月19日，接獲佯稱員警之電話，稱需將其帳戶監管，致張夢芳陷於錯誤，遂依指示於同日，匯款10萬222 元至人頭帳戶。 彭書強林園郵局帳戶（帳號：00000000000000號） ①張夢芳警詢筆錄。（99偵3662號卷㈡135-137頁） ②郵政國內匯款執據。　（同上偵卷第139頁） ③彭書強前開帳戶開戶資料暨歷史交易明細查詢。（99偵1979號卷㈣29-33頁） 33 魏進福 魏進福於99年1 月7 日，在奇摩拍賣網站購物後，遂依網路賣家指示，於翌日（8 日）轉帳7,560 元至人頭帳戶，惟迄未收到貨品，魏進福至此始知受騙。 何常瑋桃園府前郵局帳戶（帳號：00000000000000號） ①魏進福警詢筆錄。（99偵3662號卷㈡57-58頁）　 ②渣打銀行自動櫃員機交易明細表。（同上偵卷第59頁） ③何常瑋前開帳戶開戶資料暨歷史交易明細查詢。（99偵1979號卷㈣15-21頁） 34 謝文綺 謝文綺於99年1 月8 日，在露天拍賣網站購物後，遂依網路賣家指示，於同日轉帳5,200 元至人頭帳戶，惟迄未收到貨品，謝文綺至此始知受騙。 何常瑋桃園府前郵局帳戶（帳號：00000000000000號） ①謝文琦警詢筆錄。（99偵3662號卷㈡61-62頁） ②彰銀板橋分行活期性存款當期交易明細。（同上偵卷第63頁） ③何常瑋前開帳戶開戶資料暨歷史交易明細查詢。（99偵1979號卷㈣15-21頁） 35 張于慧 張于慧於99年1 月9 日，在露天拍賣網站購物後，遂依網路賣家指示，於同日轉帳1 萬5600元至人頭帳戶，惟迄未收到貨品，張于慧至此始知受騙。（起訴書誤載為1 萬5617 元 ；該17元係手續費） 何常瑋桃園府前郵局帳戶（帳號：00000000000000號） ①張于慧警詢筆錄。（99偵3662號卷㈡65-67頁） ②存款交易明細。（同上偵卷第70頁反面） ③何常瑋前開帳戶開戶資料暨歷史交易明細查詢。（99偵1979號卷㈣15-21頁） 36 陳芝瑜 陳芝瑜於99年1 月8 日，在露天拍賣網站購物後，遂依網路賣家指示，於同日轉帳1,800 元至人頭帳戶，惟迄未收到貨品，陳芝瑜至此始知受騙。 何常瑋桃園府前郵局帳戶（帳號：00000000000000號） ①陳芝瑜警詢筆錄。（99偵3662號卷㈡73-74頁） ②帳戶存摺內頁。（同上偵卷第75頁） ③何常瑋前開帳戶開戶資料暨歷史交易明細查詢。（99偵1979號卷㈣15-21頁） 37 李淑惠 李淑惠於99年1 月7 日，在露天拍賣網站購物後，遂依網路賣家指示，於同日轉帳3,000 元至人頭帳戶，惟迄未收到貨品，李淑惠至此始知受騙。 何常瑋桃園府前郵局帳戶（帳號：00000000000000號） ①李淑惠警詢筆錄。（99偵3662號卷㈡77-78頁） ②郵政自動櫃員機交易明細表（同上偵卷第79頁） ③何常瑋前開帳戶開戶資料暨歷史交易明細查詢。（99偵1979號卷㈣15-21頁） 38 蔡怡菁 蔡怡菁於99年1 月8 日，在雅虎奇摩拍賣網站購物後，遂依網路賣家指示，於同日轉帳6450元至人頭帳戶，惟迄未收到貨品，蔡怡菁至此始知受騙。 何常瑋桃園府前郵局帳戶（帳號：00000000000000號） ①蔡怡菁警詢筆錄。（99偵3662號卷㈡81-83頁） ②臺北富邦銀行交易明細。（同上偵卷第84頁） ③何常瑋前開帳戶開戶資料暨歷史交易明細查詢。（99偵1979號卷㈣15-21頁） 39 歐貞吟 歐貞吟於99年1 月8 日，在露天拍賣網站購物後，遂依網路賣家指示，於同日轉帳3,960 元至人頭帳戶，惟迄未收到貨品，歐貞吟至此始知受騙。 何常瑋桃園府前郵局帳戶（帳號：00000000000000號） ①歐貞吟警詢筆錄。（99偵3662號卷㈡85-86頁） ②郵政自動櫃員機交易明細表（同上偵卷第87頁） ③何常瑋前開帳戶開戶資料暨歷史交易明細查詢。（99偵1979號卷㈣15-21頁） 40 蔡妙玲 蔡妙玲於99年1 月8 日，在露天拍賣網站購物後，遂依網路賣家指示，於同日轉帳5,400 元至人頭帳戶，惟迄未收到貨品，蔡妙玲至此始知受騙。 何常瑋桃園府前郵局帳戶（帳號：00000000000000號） ①蔡妙玲警詢筆錄。（99偵3662號卷㈡89-91頁） ②台灣土地銀行太平分行活期儲蓄存款存摺內頁。（同上偵卷第93頁） ③何常瑋前開帳戶開戶資料暨歷史交易明細查詢。（99偵1979號卷㈣15-21頁） 41 簡宏兆 簡宏兆於99年1 月8 日，在奇摩拍賣網站購物後，遂依網路賣家指示，於同日轉帳7,110 元至人頭帳戶，惟迄未收到貨品，簡宏兆至此始知受騙。 何常瑋桃園府前郵局帳戶（帳號：00000000000000號） ①簡宏兆警詢筆錄。（99偵3662號卷㈡95-97頁） ②郵政自動櫃員機交易明細表（同上偵卷第99頁） ③何常瑋前開帳戶開戶資料暨歷史交易明細查詢。（99偵1979號卷㈣15-21頁） 42 潘興華 潘興華於99年1 月7 日，在奇摩拍賣網站購物後，遂依網路賣家指示，於翌日（8 日）轉帳2,200 元至人頭帳戶，惟迄未收到貨品，潘興華至此始知受騙。 何常瑋桃園府前郵局帳戶（帳號：00000000000000號） ①潘興華警詢筆錄。（99偵3662號卷㈡109-110頁） ②花旗銀行交易明細表。（同上偵卷第111頁） ③何常瑋前開帳戶開戶資料暨歷史交易明細查詢。（99偵1979號卷㈣15-21頁） 43 楊靜芬 楊靜芬於99年1 月5日，在拍賣網站購物後，遂依網路賣家指示，於同年月9日 轉帳6,500元至人頭帳戶，惟迄未收到貨品，楊靜芬至此始知受騙。 何常瑋桃園府前郵局帳戶（帳號：00000000000000號） ①楊靜芬警詢筆錄。（99偵3662號卷㈡113-114頁） ②存摺封面及內頁交易明細。（同上偵卷第116頁） ③何常瑋前開帳戶開戶資料暨歷史交易明細查詢。（99偵1979號卷㈣15-21頁） 44 黃琬瑜 黃琬瑜於99年1 月26日，接獲佯稱網路賣家電話，稱其付款方式錯誤等語，致黃琬瑜陷於錯誤，遂依指示於同日，轉帳2 萬9,989 元至人頭帳戶。 賴正文彰化銀行長安東路分行帳戶（帳號：00000000000000號） ①黃琬瑜警詢筆錄。（99偵3662號卷㈡141-143頁） ②合作金庫銀行自動櫃員機交易明細單。（同上偵卷第145頁） ③賴正文前開帳戶開戶資料暨歷史交易明細查詢。（99偵1979號卷㈣35-39頁） 45 林聖恩 林聖恩於98年11月5 日，接獲佯稱PCHOME員工電話，稱其網路購物驗證碼多申報1次 而有誤等語，致林聖恩陷於錯誤，遂依指示於同日，轉帳2 萬元、7 萬8000元、2000元（共計10萬元）至人頭帳戶。 許晉維華南銀行新店分行帳戶（帳號：000000000000號） ①林聖恩警詢筆錄。（99偵3662號卷㈡第161-162頁） ②華南銀行自動櫃員機交易明細單3紙。（同上偵卷第163頁） ③許晉維前開帳戶開戶資料暨歷史交易明細查詢。(99偵1979號卷㈢649-653頁) 46 賴永融 賴永融於98年11月6 日，接獲佯稱PCHOME員工電話，稱其網路購物付款方式有誤等語，致賴永融陷於錯誤，遂依指示於同日，轉帳2 萬9,989 元至人頭帳戶。 許晉維合庫銀行屏東分行帳戶（帳號：0000000000000號） ①賴永融警詢筆錄。（99偵3662號卷㈡165-166頁） ②國泰世華銀行MyATM明細表（同上偵卷第167頁） ③許晉維前開帳戶開戶資料暨歷史交易明細查詢。(99偵1979號卷㈢655-659頁) 47 黃筱筑 黃筱筑於98年11月6 日，接獲佯稱PCHOME員工電話，稱其網路購物付款方式有誤等語，致黃筱筑陷於錯誤，遂依指示於同日，轉帳7,123元、2 萬9,989 元至人頭帳戶。 許晉維合庫銀行屏東分行帳戶（帳號：0000000000000號） ①黃筱筑警詢筆錄。（99偵3662號卷㈡169-170頁） ②郵政自動櫃員機交易明細表（同上偵卷第171頁） ③許晉維前開帳戶開戶資料暨歷史交易明細查詢。(99偵1979號卷㈢655-659頁) ④鄧聖峯前開帳戶開戶資料。（原審易465卷㈣第127-132 頁）    鄧聖峯陽信銀行東寧分行帳戶（帳號：0000-000000號）  48 高駿諺 高駿諺於98年10月28日，接獲佯稱PC網路購物公司員工電話，稱其網路購物付款方式有誤等語，致高駿諺陷於錯誤，遂依指示於同日，轉帳2 萬9,989 元至人頭帳戶。且於翌日（29日）匯款4720元至人頭帳戶。 洪進華臺灣中小企業銀行化成分行帳戶（帳號：00000000000號） ①高駿諺警詢筆錄。（99偵3662號卷㈡173-174頁） ②郵政自動櫃員機交易明細表（同上偵卷第175頁） ③洪進華前開帳戶開戶資料暨歷史交易明細查詢。(99偵1979號卷㈢667-679頁) ④蘇銘庠前開帳戶開戶資料暨歷史交易明細查詢。（原審易465卷㈣第33-49頁）    蘇銘庠高雄社東郵局帳戶（帳號：0000000-0000000號）  49 陳育琦 陳育琦於98年12月7日，接獲佯稱快樂購網路購物公司員工電話，稱其網路購物付款方式有誤等語，致陳育琦陷於錯誤，遂於同日依指示，轉帳6 萬4000元、2萬9989元、2 萬9989元、9999元至人頭帳戶。 何震宇渣打銀行北高雄分行帳戶（帳號：00000000000000號） ①陳育琦警詢筆錄。（99偵3662號卷㈡209-210頁） ②渣打銀行、臺灣銀行自動櫃員機交易明細表（同上偵卷第211頁） ③何震宇前開帳戶開戶資料暨歷史交易明細查詢。(99偵1979號卷㈢695-698頁) ④何佩珊前開帳戶開戶資料暨歷史交易明細查詢。（原審易465卷㈢第121-134頁） ⑤許玉麟前開帳戶開戶資料暨歷史交易明細查詢。（原審易465卷㈢第135-168頁）    何佩珊合作銀行屏南分行帳戶（帳號：0000000000000號）     許玉麟元大銀行水康分行帳戶（帳號：0000000000000 號）  50 郭柏成 郭柏成於98年12月7 日，接獲佯稱快樂購網路購物公司員工電話，稱其網路購物付款方式有誤等語，致郭柏成陷於錯誤，遂依指示於同日，以無卡存款方式存入5 萬6,000 元至人頭帳戶。 何震宇渣打銀行北高雄分行帳戶（帳號：00000000000000號） ①郭柏成警詢筆錄。（99偵3662號卷㈡213-214頁） ②渣打銀行交易明細表1 紙。（同上偵卷第215頁） ③何震宇前開帳戶開戶資料暨歷史交易明細查詢。(99偵1979號卷㈢695-698頁) 51 林珊如 林珊如於99年1 月7 日，接獲佯稱其友人小佩之來電稱亟需款項週轉等語，致林珊如陷於錯誤，遂依指示於同日，轉帳3 萬元至人頭帳戶。 陳一誠東港郵局帳戶（帳號：00000000000000號） ①林珊如警詢筆錄。（99偵3662號卷㈡403-404頁） ②中國信託銀行交易明細表。（同上偵卷第405頁） ③陳一誠前開帳戶開戶資料暨交易明細。(99偵1979號卷㈥159-162頁) ④陳一誠警詢筆錄。(99偵1979號卷㈤483-486頁) 52 李如苓 李如苓於98年12月21日，在露天拍賣網站購物後，遂依網路賣家指示，於22日轉帳1,780 元至人頭帳戶；且於23日轉帳3,260 元至人頭帳戶，惟迄未收到貨品，李如苓至此始知受騙。 張淑評土地銀行大發分行帳戶（帳號：000000000000號） ①李如苓警詢筆錄。(99偵3662號卷㈡217-219頁) ②郵政自動櫃員機、中國信託銀行交易明細表。（同上偵卷第221頁） ③張淑評前開帳戶開戶資料暨歷史交易明細查詢。（99偵1979號卷㈣3-7頁） ④郭家豪前開帳戶開戶資料暨歷史交易明細。（99偵1979號卷㈥163-166頁）    郭家豪華南銀行水湳分行帳戶（帳號：000000000000號）  53 張登發 張登發於98年12月23日，在露天拍賣網站購物後，遂依網路賣家指示，於同日轉帳5,040 元至人頭帳戶，惟迄未收到貨品，張登發至此始知受騙。 張淑評土地銀行大發分行帳戶（帳號：000000000000號） ①張登發警詢筆錄。（99偵3662號卷㈡223-224頁） ②臺中市第二信用合作社交易明細表。（同上偵卷第225頁） ③張淑評前開帳戶開戶資料暨歷史交易明細查詢。（99偵1979號卷㈣3-7頁） 54 張文豔 張文豔於98年12月24日，在露天拍賣網站購物後，遂依網路賣家指示，於同日轉帳4,630 元至人頭帳戶，惟迄未收到貨品，張文豔至此始知受騙。 張淑評土地銀行大發分行帳戶（帳號：000000000000號） ①張文豔警詢筆錄。（99偵3662號卷㈡227-228頁） ②渣打網路銀行交易結果通知（同上偵卷第230-232頁） ③張淑評前開帳戶開戶資料暨歷史交易明細查詢。（99偵1979號卷㈣3-7頁） 55 凌嘉偵 凌嘉偵於98年12月23日，在露天拍賣網站購物後，遂依網路賣家指示，於同日轉帳1,780 元至人頭帳戶，惟迄未收到貨品，凌嘉偵至此始知受騙。 張淑評土地銀行大發分行帳戶（帳號：000000000000號） ①凌嘉偵警詢筆錄。(99偵3662號卷㈡233-235頁) ②郵政自動櫃員機交易明細表（同上偵卷第236頁） ③張淑評前開帳戶開戶資料暨歷史交易明細查詢。（99偵1979號卷㈣3-7頁） 56 李涵芝 李涵芝於98年12月22日，在露天拍賣網站購物後，遂依網路賣家指示，於翌日（23日）轉帳8,880 元至人頭帳戶，惟迄未收到貨品，李涵芝至此始知受騙。 張淑評土地銀行大發分行帳戶（帳號：000000000000號） ①李涵芝警詢筆錄。（99偵3662號卷㈡237-238頁） ②郵政自動櫃員機交易明細表（同上偵卷第239頁） ③張淑評前開帳戶開戶資料暨歷史交易明細查詢。（99偵1979號卷㈣3-7頁） 57 郭孟傑 郭孟傑於98年12月23日，在露天拍賣網站購物後，遂依網路賣家指示，於同日轉帳1 萬400元至人頭帳戶，惟迄未收到貨品，郭孟傑至此始知受騙。 張淑評土地銀行大發分行帳戶（帳號：000000000000號） ①郭孟傑警詢筆錄。（99偵3662號卷㈡241-242頁） ②臺北富邦銀行交易明細表　（同上偵卷第243頁） ③張淑評前開帳戶開戶資料暨歷史交易明細查詢。（99偵1979號卷㈣3-7頁） 58 黃國勳 黃國勳於98年12月24日，在露天拍賣網站購物後，遂依網路賣家指示，於同日轉帳7,500 元至人頭帳戶，惟迄未收到貨品，黃國勳至此始知受騙。 張淑評土地銀行大發分行帳戶（帳號：000000000000號） ①黃國勳警詢筆錄。（99偵3662號卷㈡251-252頁） ②露天拍賣付款快手付款成功通知1紙。（同上偵卷第253-256頁） ③張淑評前開帳戶開戶資料暨歷史交易明細查詢。（99偵1979號卷㈣3-7頁） 59 吳家和 吳家和於98年12月30日，接獲佯稱其友人阿春之來電稱亟需款項週轉等語，致吳家和陷於錯誤，遂依指示於同日，匯款5 萬元至人頭帳戶。 謝崴丞渣打銀行金陵分行帳戶（帳號：00000000000000號） ①吳家和警詢筆錄。(99偵3662號卷㈡257-259頁) ②郵政跨行匯款申請書1紙。（同上偵卷第261頁） ③謝崴丞前開帳戶開戶資料暨歷史交易明細查詢。(99偵1979號卷㈥167-172頁) 60 陳美惠 陳美惠於98年12月30日，接獲佯稱其友人阿是之來電稱亟需款項週轉等語，致陳美惠陷於錯誤，遂依指示於同日，匯款5 萬元至人頭帳戶。 謝崴丞渣打銀行金陵分行帳戶（帳號：00000000000000號） ①陳美惠警詢筆錄。（99偵3662號卷㈡263-264頁） ②陽信商業銀行匯款收執聯。（同上偵卷第265頁） ③謝崴丞前開帳戶開戶資料暨歷史交易明細查詢。(99偵1979號卷㈥167-172頁) 61 吳錦抄 吳錦抄於98年12月9日，接獲佯稱其友人楊小姐之來電稱亟需款項週轉等語，致吳錦抄陷於錯誤，遂依指示於同日，匯款4 萬元至人頭帳戶。 楊亟毋華南銀行壢昌分行帳戶（帳號：000000000000號） ①吳錦抄警詢筆錄。（99偵3662號卷㈡373-374頁） ②華南商業銀行活期性存款存款憑條1紙。（同上偵卷第375頁） ③楊亟毋前開帳戶開戶資料暨歷史交易明細查詢。（99偵1979號卷㈣141-145頁） ④扣案之楊亟毋前開帳戶存摺　1本。 62 林慧美 林慧美於98年11月23日，接獲佯稱香港賽馬工會員工之電話，要求林慧美匯款簽賭等語，致林慧美陷於錯誤，遂依指示於11月23日匯款8萬元至鄭富銘人頭帳戶；11月25日匯款20萬元至楊龍達人頭帳戶；12月2 日匯款70萬元至蘇坤元人頭帳戶；12月3日匯款10萬元至賴春鼎人頭帳戶；12月3 日，匯款20萬元至楊亟母人頭帳戶。 楊亟毋華南銀行壢昌分行帳戶（帳號：000000000000號） ①林慧美警詢筆錄。(99偵3662號卷㈡377-380頁) ②匯款申請書、聯邦銀行存摺封面及內頁。　（同上偵卷第382-386頁） ③楊亟毋前開帳戶開戶資料暨歷史交易明細查詢。（99偵1979號卷㈣141-145頁） ④扣案之楊亟毋前開帳戶存摺1本。 ⑤鄭富銘前開帳戶開戶資料暨歷史交易明細查詢。（原審易465卷㈢第169-174頁） ⑥楊龍達前開帳戶開戶資料暨歷史交易明細查詢。（原審易465卷㈢第243-246頁） ⑦蘇坤元前開帳戶開戶資料暨歷史交易明細查詢。（原審易465卷㈢第175-188頁） ⑧賴春鼎前開帳戶開戶資料暨歷史交易明細查詢。（原審易465卷㈢第189-195頁）    鄭富銘臺灣新光銀行萬丹分行帳戶（帳號：0000000-000000號     楊龍達京城銀行善化分行帳戶（帳號：000000000000號）     蘇坤元台新銀行帳戶（帳號：00000000000000號）     賴春鼎斗六鎮北郵局帳戶（帳號：0000000-0000000號）  63 欒慧貞 欒慧貞於98年11月9 日，接獲佯稱警官之電話，稱其個人資料外洩，並涉多起人頭帳戶案件，需檢查其帳戶等語，致欒慧貞陷於錯誤，遂依指示於同日，匯款8萬1000元至人頭帳戶。 李昱聖京城銀行北臺南分行帳戶（帳號：000000000000號） ①欒慧貞警詢筆錄。（99偵3662號卷㈡157-158頁） ②京城銀行存摺類存款存入憑條1紙。（同上偵卷第159頁） ③李昱聖前開帳戶開戶資料暨歷史交易明細查詢。（99偵1979號卷㈣47-50頁） ④蔡耀德提款影像。（99偵1979號卷㈥181頁） 64 陳蔡淑珍 陳蔡淑珍於98年11月10日，接獲佯稱其友人之來電稱亟需款項週轉等語，致陳蔡淑珍陷於錯誤，遂依指示於同日，匯款2 萬元至人頭帳戶。 李昱聖花旗銀行永康分行帳戶（帳號：00000000000000號） ①陳蔡淑珍警詢筆錄。（99偵3662號卷㈡271-272頁） ②台北縣警察局報案三聯單。（同上偵卷第273頁） ③李昱聖前開帳戶開戶資料暨歷史交易明細查詢。（99偵1979號卷㈣51-58頁） 65 蔡巧豔 蔡巧豔於98年11月11日，接獲佯稱其友人之來電稱亟需款項週轉等語，致蔡巧豔陷於錯誤，遂依指示於同日，匯款3 萬元至人頭帳戶。 李昱聖花旗銀行永康分行帳戶（帳號：00000000000000號） ①蔡巧豔警詢筆錄。（99偵1979號卷㈡275-276頁） ②華南商業銀行匯款回條聯。（同上偵卷第277頁） ③李昱聖前開帳戶開戶資料暨歷史交易明細查詢。（99偵1979號卷㈣51-58頁） 66 王詠瀅 王詠瀅於99年1 月5 日，接獲佯稱快樂購網路購物公司員工電話，稱其網路購物付款方式有誤等語，致王詠瀅陷於錯誤，遂依指示於同日，轉帳2 萬9,988 元至人頭帳戶；且於翌日（6日）轉帳2 萬9989元至人頭帳戶。 洪鳳君上海商業銀行員林分行帳戶（帳號：00000000000000號） ①王詠瀅警詢筆錄。（99偵3662號卷㈢77-78頁） ②郵政、第一銀行自動櫃員機交易明細表。（同上偵卷第79頁） ③洪鳳君前開帳戶開戶資料暨交易明細資料。（99偵3662號卷㈢71-76頁） ④洪鳳君警詢筆錄。（99偵3662號卷㈢266-268頁） ⑤劉仁義前開帳戶開戶資料暨交易明細資料。（原審易465卷㈣第57-59頁）    劉仁義台中淡溝郵局帳戶（帳號：0000000-0000000號）  67 詹亞燕 詹亞燕於99年1 月5 日，接獲佯稱快樂購網路購物公司員工電話，稱其網路購物轉帳方式有誤等語，致詹亞燕陷於錯誤，遂依指示於同日，轉帳2 萬9,989 元至人頭帳戶。 洪鳳君上海商業銀行員林分行帳戶（帳號：00000000000000號） ①詹亞燕警詢筆錄。（99偵3662號卷㈢第81-82頁） ②郵政自動櫃員機交易明細表（同上偵卷第83頁） ③洪鳳君前開帳戶開戶資料暨交易明細資料。（99偵3662號卷㈢71-76頁） ④洪鳳君警詢筆錄。（99偵3662號卷㈢266-268頁） 68 蔡慧玉 蔡慧玉於99年1 月5 日，接獲佯稱快樂購網路購物公司員工電話，稱其網路購物轉帳方式有誤等語，致蔡慧玉陷於錯誤，遂依指示於同日，轉帳1 萬2345元、4,994 元至人頭帳戶。 洪鳳君上海商業銀行員林分行帳戶（帳號：00000000000000號） ①蔡慧玉警詢筆錄。（99偵3662號卷㈢85-87頁） ②郵政、日盛國際商業銀行自動櫃員機交易明細表。　（同上偵卷第89-90頁） ③洪鳳君前開帳戶開戶資料暨交易明細資料。（99偵3662號卷㈢71-76頁） ④洪鳳君警詢筆錄。（99偵3662號卷㈢266-268頁） 69 莊偉綜 莊偉綜於99年1 月5 日，在露天拍賣網站購物後，遂依網路賣家指示，於同日轉帳4,320 元至人頭帳戶，惟迄未收到貨品，莊偉綜至此始知受騙。 王文寶屏東竹田郵局帳戶（帳號：00000000000000號） ①莊偉綜警詢筆錄。(99偵3662號卷㈢237-239頁) ②郵政自動櫃員機交易明細表（同上偵卷第241頁） ③台北市警察局報案三聯單（同上偵卷第243頁） ④王文寶前開帳戶開戶資料暨交易明細。（99偵6252號卷183-187頁） 70 洪孟純 洪孟純於99年1 月5 日，在露天拍賣網站購物後，遂依網路賣家指示，於同日轉帳4,320 元至人頭帳戶，惟迄未收到貨品，洪孟純至此始知受騙。 王文寶屏東竹田郵局帳戶（帳號：00000000000000號） ①洪孟純警詢筆錄。　(99偵3662號卷㈢245-246頁) ②屏東縣警局東港分局東濱所報案三連單1紙。　（同上偵卷第247頁） ③王文寶前開帳戶開戶資料暨交易明細。（99偵6252號卷183-187頁） 71 何家維 何家維於99年1 月4 日，在露天拍賣網站購物後，遂依網路賣家指示，於同日轉帳4,320 元至人頭帳戶，惟迄未收到貨品，何家維至此始知受騙。 王文寶屏東竹田郵局帳戶（帳號：00000000000000號） ①何家維警詢筆錄。(99偵3662號卷㈢249-250頁) ②臺新銀行自動櫃員機交易明細表1紙。（同上偵卷第251頁） ③台北市警察局報案三聯單（同上偵卷第252頁） ④王文寶前開帳戶開戶資料暨交易明細。（99偵6252號卷183-187頁） 72 謝宛潞 謝宛潞於99年1 月4 日，在露天拍賣網站購物後，遂依網路賣家指示，於99 年1月6 日轉帳3,376 元至人頭帳戶，惟迄未收到貨品，謝宛潞至此始知受騙。 王文寶屏東竹田郵局帳戶（帳號：00000000000000號） ①謝宛潞警詢筆錄。(99偵3662號卷㈢253-255頁) ②上海商銀自動櫃員機交易明細表。（同上偵卷第257頁） ③王文寶前開帳戶開戶資料暨交易明細。（99偵6252號卷183-187頁） 73 何嘉章【彰化縣大村鄉】 何嘉章於99年1 月5日，因報紙刊登貸款廣告，撥打報上刊登電話0000-000000 詢問後，遂依指示將其身分證、其母游春花永豐銀行員林分行帳戶（帳號：00000000000000號）存摺、提款卡及其女友洪鳳君上海銀行員林分行帳戶（帳號：00000000000000號）存摺、提款卡寄出後，又依指示於同日匯款7,000 元、1000元、2000元、3000元至人頭帳戶；且於翌日（6日 ）又匯款2 萬4000元、2 萬4000元、2 萬4000元至人頭帳戶。 王文寶屏東竹田郵局帳戶（帳號：00000000000000號） ①何嘉章警詢筆錄。(99偵3662號卷㈢259-262頁) ②游春花警詢筆錄。（同上偵卷第263-265頁） ③洪鳳君警詢筆錄。（同上偵卷第266-268頁） ④郵政國內匯款執據。（同上偵卷第257-275頁） ⑤王文寶前開帳戶開戶資料暨交易明細。（99偵6252號卷183-187頁） ⑥游春花前開帳戶開戶資料暨交易明細。（原審易465卷㈢第197-207頁） ⑦林國雄前開帳戶開戶資料暨交易明細。（原審易465卷㈢第211-213頁）    游春花永豐銀行員林分行帳戶（帳號：00000000000000號）     林國雄高雄武廟郵局帳戶（帳號：0000000-0000000號）  74 施宗佑 施宗佑於98年12月底，因報紙刊登貸款廣告，撥打報上刊登電話詢問一自稱陳先生之男子後，遂依指示將其合作金庫銀行屏東分行帳戶（帳號：0000000000000號）、土地銀行帳戶（帳號：000000000000號）、兆豐國際商業銀行帳戶（帳號：00000000000 號）之提款卡及身分證影本寄放於高雄市○○區○○○路00○00號。嗣於99年1 月5 日，陳先生又向其佯稱需活動費用始能貸款等語，致施宗佑陷於錯誤，遂依指示匯款1 萬2000元、8000元、6000元至人頭帳戶；且於翌日（6 日）又匯款8000元、6000元至人頭帳戶。 王文寶屏東竹田郵局帳戶（帳號：00000000000000號） ①施宗佑警詢筆錄。(99偵3662號卷㈢277-279、285-288頁) ②郵政國內匯款執據5紙。(本院卷㈣第107-111頁) ③王文寶前開帳戶開戶資料暨交易明細。（99偵6252號卷183-187頁） ④薛宇宏前開帳戶開戶資料暨交易明細。（原審易465卷㈢第215-223頁）    薛宇宏臺北臺北橋郵局帳戶（帳號：0000000000000號）  75 李佳玲 李佳玲於99年1 月5 日，在奇摩拍賣網站購物後，遂依網路賣家指示，於同日轉帳5,250 元至人頭帳戶，惟迄未收到貨品，李佳玲至此始知受騙。 王文寶屏東竹田郵局帳戶（帳號：00000000000000號） ①李佳玲警詢筆錄。(99偵3662號卷㈢289-291頁) ②存簿交易明細表1 紙。（同上偵卷第296頁） ③王文寶前開帳戶開戶資料暨交易明細。（99偵6252號卷183-187頁） 76 黃正漢 黃正漢於99年1 月5 日，在露天拍賣網站購物後，遂依網路賣家指示，於翌日（6 日）轉帳8,280 元至人頭帳戶，惟竟未收到貨品，黃正漢至此始知受騙。嗣黃正漢不甘受騙，遂於同年月7 日，再向同一賣家購物，並依指示轉帳2 元至人頭帳戶。 王文寶屏東竹田郵局帳戶（帳號：00000000000000號） ①黃正漢警詢筆錄。(99偵3662號卷㈢297-299頁) ②臺灣銀行網路轉帳交易資料（同上偵卷第300-301頁） ③王文寶前開帳戶開戶資料暨交易明細。（99偵6252號卷183-187頁） ④陳宜玲前開帳戶開戶資料暨交易明細。(99偵3662號卷㈢305-310頁)    陳宜玲桃園大園郵局帳戶（帳號：00000000000000號）  77 陳亞嵐 陳亞嵐於98年12月21日，在雅虎拍賣網站購物後，遂依網路賣家指示，於翌日（22 日 ）轉帳3,460 元至人頭帳戶，惟迄未收到貨品，陳亞嵐至此始知受騙。 郭家豪華南銀行水湳分行帳戶（帳號：000000000000號） ①陳亞嵐警詢筆錄。（99偵3662號卷㈢137-140頁） ②網路銀行個人交易通知1紙（同上偵卷第142頁） ③郭家豪前開帳戶開戶資料暨交易明細。（99偵1979號卷㈥163-166頁） ④陳奕為提款影像。（99偵1979號卷㈥182 頁） 78 黃淑美 黃淑美於98年12月21日，在露天拍賣網站購物後，遂依網路賣家指示，於翌日（22日）轉帳5,400 元至人頭帳戶，惟迄未收到貨品，黃淑美至此始知受騙。 郭家豪華南銀行水湳分行帳戶（帳號：000000000000號） ①黃淑美警詢筆錄。（99偵3662號卷㈢145-147頁） ②合作金庫自動櫃員機交易明細表1紙。（同上偵卷第149頁） ③郭家豪前開帳戶開戶資料暨交易明細。（99偵1979號卷㈥163-166頁） 79 郭文箏 郭文箏於98年12月22日，在網站購物後，遂依網路賣家指示，於同日轉帳3 萬元至人頭帳戶，惟迄未收到貨品，郭文箏至此始知受騙。 郭家豪華南銀行水湳分行帳戶（帳號：000000000000號） ①郭文箏警詢筆錄。（99偵3662號卷㈢第151-152頁） ②華南銀行活期儲蓄存款存摺交易明細。（同上偵卷第153-154頁） ③郭家豪前開帳戶開戶資料暨交易明細。（99偵1979號卷㈥163-166 頁） 80 余永權 余永權於98年12月21日，在露天拍賣網站購物後，遂依網路賣家指示，於翌日（22日）轉帳8,200 元至人頭帳戶，惟迄未收到貨品，余永權至此始知受騙。 郭家豪華南銀行水湳分行帳戶（帳號：000000000000號） ①余永權警詢筆錄。（99偵3662號卷㈢第157-158頁） ②中國信託交易明細表。（同上偵卷第159頁） ③郭家豪前開帳戶開戶資料暨交易明細。（99偵1979號卷㈥163-166頁） ④陳奕為提款影像。（99偵1979號卷㈥182 頁） 81 洪國富 洪國富於98年12月22日，在露天拍賣網站購物後，遂依網路賣家指示，於同日轉帳3,460 元至人頭帳戶，惟迄未收到貨品，洪國富至此始知受騙。 郭家豪華南銀行水湳分行帳戶（帳號：000000000000號） ①洪國富警詢筆錄。（99偵3662號卷㈢第161-162頁） ②儲金簿交易明細表1紙。（同上偵卷第163頁） ③郭家豪前開帳戶開戶資料暨　交易明細。（99偵1979號卷㈥163-166頁） 82 蔡秀慧 蔡秀慧於99年1 月7 日，接獲佯稱特易購網路購物公司員工電話，稱其網路購物轉帳方式有誤等語，致蔡秀慧陷於錯誤，遂依指示於同日，轉帳1 萬1111元至人頭帳戶。 林國雄兆豐銀行帳戶（帳號：00000000000號） ①蔡秀慧警詢筆錄。(99偵3662號卷㈢325-327頁) ②165專線協請金融機構暫行　圈存疑似詐欺款項通報單。(99偵3662號卷㈢第329-331頁) ③林國雄前開帳戶開戶資料暨交易明細。(99偵3662號卷㈢405-408頁) 83 簡明惠 簡明惠於99年1 月7 日，接獲佯稱快樂購網路購物公司員工電話，稱其網路購物轉帳方式有誤等語，致簡明惠陷於錯誤，遂依指示於同日，轉帳8,123 元、2萬9,989 元、1 萬9,989元至人頭帳戶。 林國雄兆豐銀行帳戶（帳號：00000000000號） ①簡明惠警詢筆錄。（99偵3662號卷㈢333-334頁） ②郵政自動櫃員機交易明表2紙、國泰世華客戶交易明細表1紙。　（同上偵卷第335頁） ③林國雄前開帳戶開戶資料暨交易明細。(99偵3662號卷㈢405-408頁) ④周志緯前開銀行帳戶開戶資料暨交易明細。（原審易465卷㈣第61-66頁） ⑤周志緯前開郵局帳戶開戶資料暨交易明細。（原審易465卷㈢第225-235頁）    周志緯臺灣銀行南港分行帳戶（帳號：000000000000號）     周志緯基隆孝三路郵局帳戶（帳號：0000000-0000000號）  84 林瑋琪 林瑋琪於99年1 月23日，接獲佯稱網路賣家及郵局員工之電話，稱其網路購物轉帳方式有誤等語，致林瑋琪陷於錯誤，遂依指示於同日，以現金存入方式存入現金2 萬元至人頭帳戶。 陳明昶永豐銀行北三重分行帳戶（帳號：00000000000000號） ①林瑋琪警詢筆錄。(99偵3662號卷㈢第215-216頁) ②永豐銀行自動櫃員機交易明表1紙。（同上偵卷第217頁） ③陳明昶前開帳戶開戶資料暨交易明細。(99偵3662號卷㈢212-214頁) 85 蔡碧冬 蔡碧冬於99年1 月23日，接獲佯稱網路賣家之電話，稱其網路購物轉帳方式有誤等語，致蔡碧冬陷於錯誤，遂依指示於同日轉帳2 萬9989元、7 萬6000元、1000元（共計10萬6989元）至人頭帳戶。 陳明昶永豐銀行北三重分行帳戶（帳號：00000000000000號） ①蔡碧冬警詢筆錄。(99偵3662號卷㈢219-221頁) ②郵政自動櫃員機交易明細表及永豐銀行交易明細表。　（同上偵卷第223頁） ③陳明昶前開帳戶開戶資料暨交易明細。(99偵3662號卷㈢212-214頁) 86 林幸蓉 林幸蓉於98年11月10日，接獲佯稱網路賣家女子之電話，稱其網路購物轉帳方式有誤等語，致林幸蓉陷於錯誤，遂依指示於同日，轉帳2萬9,983 元及5 萬元、4 萬4000元、1 萬2000元至人頭帳戶。 鄭耀豐華南銀行城東分行帳戶（帳號：000000000000號） ①林幸蓉警詢筆錄。(99偵3662號卷㈢201-203頁) ②郵政自動櫃員機交易明表。（同上偵卷第205頁） ③鄭耀豐前開帳戶開戶資料暨交易明細。　(99偵3662號卷㈢197-200頁) ④鄧達鴻前開帳戶開戶資料暨交易明細。（原審易465卷㈢第237-241頁）    鄧達鴻台北富邦銀行古亭分行帳戶（帳號：000000000000號）  87 鄒愛蓮 鄒愛蓮於98年11月11日，接獲佯稱VIVA購物臺員工電話，稱其購物轉帳方式有誤等語，致鄒愛蓮陷於錯誤，遂依指示於同日，轉帳3 萬元至人頭帳戶。 鄭耀豐華南銀行城東分行帳戶（帳號：000000000000號） ①鄒愛蓮警詢筆錄。(99偵3662號卷㈢207-208頁) ②臺北市政府警察局內湖分局西湖派出所報案三聯單1紙（同上偵卷第209頁） ③鄭耀豐前開帳戶開戶資料暨交易明細。(99偵3662號卷㈢197-200頁) 88 林天鈺 林天鈺於99年1 月28日，接獲佯稱其親友之來電稱亟需款項週轉等語，致林天鈺陷於錯誤，遂依指示於同日，匯款6 萬元至人頭帳戶。 張至賢高雄鼎金郵局帳戶（帳號：00000000000000號） ①林天鈺警詢筆錄。(99偵3662號卷㈢175-179頁) ②郵政國內匯款執據1紙。（同上偵卷第181頁） ③張至賢前開帳戶開戶資料暨交易明細。(99偵3662號卷㈢167-169頁) ④蔡國安提款影像。(99偵1979號卷㈥第197頁) 89 方冠文 方冠文於99年1 月5 日，在露天拍賣網站購物後，遂依網路賣家指示於同年月7 日，轉帳2萬2700元至人頭帳戶，惟迄未收到商品，方冠文至此始知受騙。 陳宜玲桃園大園郵局帳戶（帳號：0000000000000號） ①方冠文警詢筆錄。(99偵3662號卷㈢第317-318頁) ②土地銀行自動櫃員機交易明細表1紙。（同上偵卷第319頁） ③陳宜玲前開帳戶開戶資料暨交易明細。(99偵3662號卷㈢305-310頁) ④蔡國安提款影像。(99偵1979號卷㈥第195頁) 90 莊珮琪 莊珮琪於99年1 月5 日，接獲佯稱網路購物員工電話，稱其購物轉帳方式有誤等語，致莊珮琪陷於錯誤，遂依指示於同日，轉帳2 萬9989元、9999元（共計3 萬9988元）至人頭帳戶。 王彥文板橋民族路郵局帳戶（帳號：00000000000000號） ①莊珮琪警詢筆錄。(99偵3662號卷㈢第225-226頁) ②土地銀行自動櫃員機交易明細表2紙。（同上偵卷第227頁） ③王彥文前開帳戶開戶資料暨交易明細。(99偵6252號卷第179-181頁) 91 黃麗真 黃麗真於99年1 月5 日，接獲佯稱快樂購購物網站員工、華南銀行員工電話，稱其購物轉帳方式有誤等語，致黃麗真陷於錯誤，遂依指示於同日，轉帳2 萬5123元至人頭帳戶。 王彥文板橋民族路郵局帳戶（帳號：00000000000000號） ①黃麗真警詢筆錄。(99偵3662號卷㈢229-231頁) ②郵政自動櫃員機交易明細表　（同上偵卷第232頁） ③王彥文前開帳戶開戶資料暨交易明細。(99偵6252號卷第179-181頁) 92 吳怡慧 吳怡慧於99年1 月5 日，接獲佯稱快樂購購物網站員工電話，稱其購物轉帳方式有誤等語，致吳怡慧陷於錯誤，遂依指示於同日，轉帳2萬9,988 元至人頭帳戶。 王彥文板橋民族路郵局帳戶（帳號：00000000000000號） ①吳怡慧警詢筆錄。(99偵3662號卷㈢第233-234頁)　 ②郵政自動櫃員機交易明細表（同上偵卷第235頁） ③王彥文前開帳戶開戶資料暨交易明細。(99偵6252號卷第179-181頁) 

附表三（扣押物品）

編號 受搜 索人 搜索時間 搜索地點 扣押物品 一 陳奕為 99年2月4日上午8 時起 高雄市○○區○○路000號11樓之5、車牌號碼0000-00自小客車 ㈠行動電話10支： ①NOKIA 8250黑白色（序號：000000000000000號；內含門號0000-000000號SIM 卡1 張） ②NOKIA 6610藍色（序號：000000000000000 號；內含門號0000-000000號SIM 卡1 張） ③STAR C520黑白色（序號：HEH93P10B；內含門號0000-000000號SIM 卡1 張） ④NOKIA黑色（序號：00000000000　0000號；內含門號0000-000000號SIM 卡1 張） ⑤NOKIA黑色（序號：00000000000　0000號；內含門號0000-000000號SIM 卡1 張） ⑥NOKIA黑色（序號：00000000000　0000號；內含門號0000-000000號SIM 卡1 張） ⑦ANYCALL 藍色（序號歸零；內含門號0000-000000 號SIM 卡1 張） ⑧ANYCALL 紅黑色（序號歸零；內含門號0000-000000 號SIM 卡1張） ⑨ANYCALL 銀灰色（無法測試序號；無SIM 卡） ⑩G-PLUS黑色（雙序號：00000000 0000000 號、000000000000000號；無SIM 卡）     ㈡帳戶資料： ①張簡俊益　林園三庄郵局存摺1 本、金融卡1張（帳號：00000000000000 號） ②郭文成　高雄籬仔內郵局存摺1 本、金融卡1 張（帳號：00000000000000號） ③凌岳鴻　橋頭郵局存摺1 本、金融卡1 張（帳號：00000000000000號） ④簡春田　京城銀行開元分行存摺1本（帳號：000000000000號） ⑤石玲慈　華南銀行鳳山分行存摺1本、VISA金融卡1 張、印章1 枚（帳號：000000000000號） ⑥于志傑　第一銀行南京東路分行存摺1 本（帳號：00000000000號） ⑦陳明昶　合作金庫銀行興鳳分行存摺1本、VISA金融卡1 張（帳號：0000000000000號） ⑧何佳欣　屏東厚生郵局存摺1 本、金融卡1 張（帳號：00000000000000號） ⑨謝新興　渣打銀行竹東分行存摺1本、VISA金融卡1張 （帳號：00000000000000號 ） ⑩土地銀行金融卡1張 （帳號：000000000000 號） ⑪陳思瑋　高雄三信銀行金融卡1 張（帳號：00000000000000號） ⑫林筵順　元大銀行金融卡1 張（帳號：00000000000000號） ⑬陳明昶　高雄銀行鳳山分行存摺1本、金融卡1 張（帳號：000000000000號）     ㈢周啟文　台東中山路郵局帳戶存摺殘頁2張（封面、內頁；帳號：00000000000000號）     ㈣SIM卡8張     ㈤證件影本 ①陳心怡身分證影本 ②于志傑身分證影本、健保卡影本 ③陳思瑋身分證影本、健保卡影本 ④簡春田身分證影本 ⑤凌岳鴻身分證影本 ⑥張簡俊益汽車駕照影本 ⑦謝新興身分證影本、健保卡影本     ㈥名片夾1本（內含人頭帳戶資料、郭香蘭身分　證影本1 張）     ㈦提款交易明細表7張（未領款成功，提款時間均為99年　2月3日）     ㈧現金21,000元     ㈨黑色外套1 件（提款用）     ㈩米色襯衫1 件（提款用） 二 蘇慧芬 99年2 月4日上午8 時起 高雄市○○區○○路000 號11樓之5 ㈠行動電話3支： ①NOKIA 銀白色（序號：000000000000000 號；內含門號0000-000000號SIM卡1張） ②SONY ERICSSON銀白色（序號：00000000000000000號；內含門號0000-000000號SIM卡1張） ③UTEC橙白色（序號：0000000000　00000號；內含門號0000-000000　號SIM 卡1 張）     ㈡蘇志濱　台南和順郵局帳戶存摺2本（新、舊）、金融卡1 張、印章1 枚（帳號：00000000000000號）     ㈢匯款單： ①鄭雁菁　臺新國際商業銀行存入憑條（帳號：00000000000000號、金額139000元） ②林義雄　第一商業銀行存款存根聯（帳號：00000000000 號、金額27,000元） ③華南商業銀行匯款回條聯（匯豐銀行人：陳奕為、收款人：鄭雁菁、帳號：000000000000號、匯款金額105,000 元） ④鄭雁菁　國泰世華商業銀行存款憑證客戶收執聯（帳號：000000000000號、金額47萬元） ⑤鄭雁菁　臺新國際商業銀行存入憑條（帳號：00000000000000號、金額289,000 元）     ㈣現金16,000元     ㈤背心裙1件（提款用） 三 蔡耀德 99年2 月4日上午8 時起 高雄市○○區○○路000 號11樓之5 ㈠行動電話5支： ①NOKIA銀色（序號：000000000000000號；內含門號0000-000000號SIM卡1張） ②NOKIA黑色（序號：00000000000　0000號；內含門號0000-000000號SIM卡1張） ③NOKIA黑色（序號：00000000000　0000號；內含門號0000-000000號SIM卡1張） ④ANYCALL 白色（序號歸零；內含門號0000-000000號SIM卡1張） ⑤UTEC黑色（序號：000000000000　000 號；無SIM 卡）     ㈡陳心怡　第一銀行南投分行金融卡1 張（帳號：00000000000號）     ㈢匯款收據：存（匯）款、轉帳交易收據共27紙     ㈣印章1枚     ㈤SIM卡4張     ㈥現金241,900元     ㈦MALATA牌筆記型電腦1 組（電源線、滑鼠、耳機、USB 擴充器） 四 蔡國安 99年2 月4日上午8 時起 高雄市○○區○○路000 號11樓之5 ㈠行動電話5支： ①NOKIA 黑色（序號：0000000000　00000 號；無SIM 卡） ②ELIYA 黑色（雙卡，序號：000000000000000 號、000000000000000 號；內含門號0000-000000號SIM 卡1 張） ③SHARP 銀色（序號：000000000000000號；SIM 卡尚未開卡） ④SONY ERICSSON黑色（序號：000　000000000000號；內含門號0000-000000號SIM 卡1張） ⑤ANYCALL 紅黑色（序號歸零；內含門號0000-000000 號SIM 卡1張）     ㈡陳心怡　渣打銀行VISA金融卡1 張（帳號：00000-000000000 號）     ㈢郵政自動櫃員機交易明細表1張（提款時間99年2月3日） 五 林峻毅 99年2 月4日上午10時30分起 高雄市○○區○○路000 號13樓、車牌號碼00-0000號自小客車內 ㈠行動電話7支： ①ANYCALL 黑色（序號：000000000000000 號；內含門號0000-000000 號SIM 卡1 張） ②ANYCALL 白色（序號：000000000000000號；內含SIM 卡1 張） ③NOKIA 黃銀色（序號：000000000000000號；無SIM 卡） ④NOKIA 黑銀色（序號：00000000000號；內含SIM 卡1 張） ⑤GPLUS 銀色（序號：000000000000000號；無SIM 卡） ⑥NOKIA 黑色（序號：000000000000000號；無SIM 卡） ⑦NOKIA 藍色（序號：000000000000000號；無SIM 卡）     ㈡SIM 卡5張（預付卡） ①門號0000-000000號 ②門號0000-000000號 ③00000000000000（家樂福電信） ④000000000000000（統一超商） ⑤000000000000000（威寶電信）     ㈢帳戶資料： ①楊亟毋　華南銀行壢昌分行帳戶存摺1 本（帳號：000000000000號） ②童志正　屏東佳冬郵局帳戶存摺1本、金融卡1張（帳號：00000000000000號） ③黃進豐　屏東潮洲郵局帳戶存摺1本、金融卡1 張（帳號：00000000000000號） ④黃至悅　兆豐國際商業銀行仁武簡易型分行帳戶存摺1 本、金融卡1張（帳號：00000000000 號） ⑤林遵信　國泰世華商業銀行帳戶存摺1 本（帳號：000000000000號） ⑥吳俊賢　國泰世華商業銀行帳戶存摺1 本、VISA金融卡1 張（帳號：000000000000號）     ㈣李羽馨　中華郵政股份有限公司東港郵局金融卡申請書1 份（帳號：00000000000000 號）     ㈤證件影本： ①童志正健保卡、身分證影本 ②黃至悅身分證影本 ③林遵信身分證影本     ㈥現金1800元（千元鈔1張、百元鈔8張）     ㈦記事本2 本（粉紅色、深藍色）     ㈧理財顧問公司保管契約書10張（1 張立書人陳志華，9 張空白） 六 盧台欣 99年2 月4日上午6 時50分起 臺南市○區○○里○○路0 段00巷00號 ㈠行動電話3支： ①ANYCALL 白色（內含門號0000-000000 號SIM 卡） ②G-PLUS黑色（內含門號0000-000000號SIM 卡） ③ANYCALL 黑色（內含門號0000-000000號SIM 卡）     ㈡帳戶資料： ①周清金竺　玉山銀行帳戶存摺1 本、金融卡1張（帳號：0000000000000號） ②周清金竺　高雄高松郵局帳戶存摺1 本、金融卡1 張（帳號：00000000000000號） ③周清金竺　土地銀行小港分行帳戶存摺1 本、金融卡1張（帳號：000000000000號）     ㈢周清金竺之印章3枚 

附表四
編號 被害人 原審主文 本院主文  1 陳鉛妹（附表二編號1） 蘇慧芬共同犯詐欺取財罪，累犯，處有期徒刑玖月。 蘇慧芬共同犯詐欺取財罪，累犯，處有期徒刑柒月。  2 陳怡茹（附表二編號2） 蘇慧芬共同犯詐欺取財罪，累犯，處有期徒刑捌月。 蘇慧芬共同犯詐欺取財罪，累犯，處有期徒刑伍月，如易科罰金，以新臺幣壹仟元折算壹日。  3 郭巧欣（附表二編號3） 蘇慧芬共同犯詐欺取財罪，累犯，處有期徒刑捌月。 蘇慧芬共同犯詐欺取財罪，累犯，處有期徒刑柒月。  4 賴美守（附表二編號4） 蘇慧芬共同犯詐欺取財罪，累犯，處有期徒刑玖月。 蘇慧芬共同犯詐欺取財罪，累犯，處有期徒刑捌月。  5 張承蔭（附表二編號5） 蘇慧芬共同犯詐欺取財罪，累犯，處有期徒刑玖月。 蘇慧芬共同犯詐欺取財罪，累犯，處有期徒刑柒月。  6 吳真子（附表二編號6） 蘇慧芬共同犯詐欺取財罪，累犯，處有期徒刑玖月。 蘇慧芬共同犯詐欺取財罪，累犯，處有期徒刑捌月。  7 王韋臻（附表二編號7） 蘇慧芬共同犯詐欺取財罪，累犯，處有期徒刑捌月。 蘇慧芬共同犯詐欺取財罪，累犯，處有期徒刑柒月。  8 郭嘉明（附表二編號8） 蘇慧芬共同犯詐欺取財罪，累犯，處有期徒刑捌月。 蘇慧芬共同犯詐欺取財罪，累犯，處有期徒刑陸月，如易科罰金，以新臺幣壹仟元折算壹日。  9 魏台英（附表二編號9） 蘇慧芬共同犯詐欺取財罪，累犯，處有期徒刑玖月。 蘇慧芬共同犯詐欺取財罪，累犯，處有期徒刑柒月。  10 曾慧青（附表二編號10） 蘇慧芬共同犯詐欺取財罪，累犯，處有期徒刑捌月。 蘇慧芬共同犯詐欺取財罪，累犯，處有期徒刑柒月。  11 傅邦貴（附表二編號11） 蘇慧芬共同犯詐欺取財罪，累犯，處有期徒刑捌月。 蘇慧芬共同犯詐欺取財罪，累犯，處有期徒刑陸月，如易科罰金，以新臺幣壹仟元折算壹日。  12 周易姿（附表二編號12） 蘇慧芬共同犯詐欺取財罪，累犯，處有期徒刑捌月。 蘇慧芬共同犯詐欺取財罪，累犯，處有期徒刑柒月。  13 謝新妹（附表二編號13） 蘇慧芬共同犯詐欺取財罪，累犯，處有期徒刑玖月。 蘇慧芬共同犯詐欺取財罪，累犯，處有期徒刑捌月。  14 林羿含（附表二編號14） 蘇慧芬共同犯詐欺取財罪，累犯，處有期徒刑捌月。 蘇慧芬共同犯詐欺取財罪，累犯，處有期徒刑柒月。  15 何桂泉（附表二編號15） 蘇慧芬共同犯詐欺取財罪，累犯，處有期徒刑捌月。 蘇慧芬共同犯詐欺取財罪，累犯，處有期徒刑陸月，如易科罰金，以新臺幣壹仟元折算壹日。  16 黃鑑彩（附表二編號16） 蘇慧芬共同犯詐欺取財罪，累犯，處有期徒刑捌月。 蘇慧芬共同犯詐欺取財罪，累犯，處有期徒刑陸月，如易科罰金，以新臺幣壹仟元折算壹日。  17 廖芳銘（附表二編號17） 蘇慧芬共同犯詐欺取財罪，累犯，處有期徒刑捌月。 蘇慧芬共同犯詐欺取財罪，累犯，處有期徒刑陸月，如易科罰金，以新臺幣壹仟元折算壹日。  18 劉冠妙（附表二編號18） 蘇慧芬共同犯詐欺取財罪，累犯，處有期徒刑捌月。 蘇慧芬共同犯詐欺取財罪，累犯，處有期徒刑陸月，如易科罰金，以新臺幣壹仟元折算壹日。  19 藍婷燕（附表二編號19） 蘇慧芬共同犯詐欺取財罪，累犯，處有期徒刑捌月。 蘇慧芬共同犯詐欺取財罪，累犯，處有期徒刑陸月，如易科罰金，以新臺幣壹仟元折算壹日。  20 鄭力銘（附表二編號20） 蘇慧芬共同犯詐欺取財罪，累犯，處有期徒刑捌月。 蘇慧芬共同犯詐欺取財罪，累犯，處有期徒刑陸月，如易科罰金，以新臺幣壹仟元折算壹日。  21 廖翊辰（附表二編號21） 蘇慧芬共同犯詐欺取財罪，累犯，處有期徒刑捌月。 蘇慧芬共同犯詐欺取財罪，累犯，處有期徒刑陸月，如易科罰金，以新臺幣壹仟元折算壹日。  22 巫湘沂（附表二編號22） 蘇慧芬共同犯詐欺取財罪，累犯，處有期徒刑捌月。 蘇慧芬共同犯詐欺取財罪，累犯，處有期徒刑陸月，如易科罰金，以新臺幣壹仟元折算壹日。  23 楊勝全（附表二編號23） 蘇慧芬共同犯詐欺取財罪，累犯，處有期徒刑柒月。 蘇慧芬共同犯詐欺取財罪，累犯，處有期徒刑伍月，如易科罰金，以新臺幣壹仟元折算壹日。  24 張皓儀（附表二編號24） 蘇慧芬共同犯詐欺取財罪，累犯，處有期徒刑捌月。 蘇慧芬共同犯詐欺取財罪，累犯，處有期徒刑陸月，如易科罰金，以新臺幣壹仟元折算壹日。  25 林宜璇（附表二編號25） 蘇慧芬共同犯詐欺取財罪，累犯，處有期徒刑捌月。 蘇慧芬共同犯詐欺取財罪，累犯，處有期徒刑陸月，如易科罰金，以新臺幣壹仟元折算壹日。  26 張雅萍（附表二編號26） 蘇慧芬共同犯詐欺取財罪，累犯，處有期徒刑玖月。 蘇慧芬共同犯詐欺取財罪，累犯，處有期徒刑捌月。  27 許瑋如（附表二編號27） 蘇慧芬共同犯詐欺取財罪，累犯，處有期徒刑玖月。 蘇慧芬共同犯詐欺取財罪，累犯，處有期徒刑捌月。  28 陳佩筠（附表二編號28） 蘇慧芬共同犯詐欺取財罪，累犯，處有期徒刑玖月。 蘇慧芬共同犯詐欺取財罪，累犯，處有期徒刑捌月。  29 楊咨榆（附表二編號29） 蘇慧芬共同犯詐欺取財罪，累犯，處有期徒刑玖月。 蘇慧芬共同犯詐欺取財罪，累犯，處有期徒刑柒月。  30 張夢芳（附表二編號32） 蘇慧芬共同犯詐欺取財罪，累犯，處有期徒刑玖月。 蘇慧芬共同犯詐欺取財罪，累犯，處有期徒刑捌月。  31 魏進福（附表二編號33） 蘇慧芬共同犯詐欺取財罪，累犯，處有期徒刑捌月。 蘇慧芬共同犯詐欺取財罪，累犯，處有期徒刑陸月，如易科罰金，以新臺幣壹仟元折算壹日。  32 謝文綺（附表二編號34） 蘇慧芬共同犯詐欺取財罪，累犯，處有期徒刑捌月。 蘇慧芬共同犯詐欺取財罪，累犯，處有期徒刑陸月，如易科罰金，以新臺幣壹仟元折算壹日。  33 張于慧（附表二編號35） 蘇慧芬共同犯詐欺取財罪，累犯，處有期徒刑捌月。 蘇慧芬共同犯詐欺取財罪，累犯，處有期徒刑柒月。  34 陳芝瑜（附表二編號36） 蘇慧芬共同犯詐欺取財罪，累犯，處有期徒刑捌月。 蘇慧芬共同犯詐欺取財罪，累犯，處有期徒刑伍月，如易科罰金，以新臺幣壹仟元折算壹日。  35 李淑惠（附表二編號37） 蘇慧芬共同犯詐欺取財罪，累犯，處有期徒刑捌月。 蘇慧芬共同犯詐欺取財罪，累犯，處有期徒刑陸月，如易科罰金，以新臺幣壹仟元折算壹日。  36 蔡怡菁（附表二編號38） 蘇慧芬共同犯詐欺取財罪，累犯，處有期徒刑捌月。 蘇慧芬共同犯詐欺取財罪，累犯，處有期徒刑陸月，如易科罰金，以新臺幣壹仟元折算壹日。  37 歐貞吟（附表二編號39） 蘇慧芬共同犯詐欺取財罪，累犯，處有期徒刑捌月。 蘇慧芬共同犯詐欺取財罪，累犯，處有期徒刑陸月，如易科罰金，以新臺幣壹仟元折算壹日。  38 蔡妙玲（附表二編號40） 蘇慧芬共同犯詐欺取財罪，累犯，處有期徒刑捌月。 蘇慧芬共同犯詐欺取財罪，累犯，處有期徒刑陸月，如易科罰金，以新臺幣壹仟元折算壹日。  39 簡宏兆（附表二編號41） 蘇慧芬共同犯詐欺取財罪，累犯，處有期徒刑捌月。 蘇慧芬共同犯詐欺取財罪，累犯，處有期徒刑陸月，如易科罰金，以新臺幣壹仟元折算壹日。  40 潘興華（附表二編號42） 蘇慧芬共同犯詐欺取財罪，累犯，處有期徒刑捌月。 蘇慧芬共同犯詐欺取財罪，累犯，處有期徒刑陸月，如易科罰金，以新臺幣壹仟元折算壹日。  41 楊靜芬（附表二編號43） 蘇慧芬共同犯詐欺取財罪，累犯，處有期徒刑捌月。 蘇慧芬共同犯詐欺取財罪，累犯，處有期徒刑陸月，如易科罰金，以新臺幣壹仟元折算壹日。  42 黃琬瑜（附表二編號44） 蘇慧芬共同犯詐欺取財罪，累犯，處有期徒刑捌月。 蘇慧芬共同犯詐欺取財罪，累犯，處有期徒刑柒月。  43 林珊如（附表二編號51） 蘇慧芬共同犯詐欺取財罪，累犯，處有期徒刑捌月。 蘇慧芬共同犯詐欺取財罪，累犯，處有期徒刑柒月。  44 李如苓（附表二編號52） 蘇慧芬共同犯詐欺取財罪，累犯，處有期徒刑捌月。 蘇慧芬共同犯詐欺取財罪，累犯，處有期徒刑陸月，如易科罰金，以新臺幣壹仟元折算壹日。  45 張登發（附表二編號53） 蘇慧芬共同犯詐欺取財罪，累犯，處有期徒刑捌月。 蘇慧芬共同犯詐欺取財罪，累犯，處有期徒刑陸月，如易科罰金，以新臺幣壹仟元折算壹日。  46 張文豔（附表二編號54） 蘇慧芬共同犯詐欺取財罪，累犯，處有期徒刑捌月。 蘇慧芬共同犯詐欺取財罪，累犯，處有期徒刑陸月，如易科罰金，以新臺幣壹仟元折算壹日。  47 凌嘉偵（附表二編號55） 蘇慧芬共同犯詐欺取財罪，累犯，處有期徒刑捌月。 蘇慧芬共同犯詐欺取財罪，累犯，處有期徒刑陸月，如易科罰金，以新臺幣壹仟元折算壹日。  48 李涵芝（附表二編號56） 蘇慧芬共同犯詐欺取財罪，累犯，處有期徒刑捌月。 蘇慧芬共同犯詐欺取財罪，累犯，處有期徒刑陸月，如易科罰金，以新臺幣壹仟元折算壹日。  49 郭孟傑（附表二編號57） 蘇慧芬共同犯詐欺取財罪，累犯，處有期徒刑捌月。 蘇慧芬共同犯詐欺取財罪，累犯，處有期徒刑柒月。  50 黃國勳（附表二編號58） 蘇慧芬共同犯詐欺取財罪，累犯，處有期徒刑捌月。 蘇慧芬共同犯詐欺取財罪，累犯，處有期徒刑陸月，如易科罰金，以新臺幣壹仟元折算壹日。  51 吳家和（附表二編號59） 蘇慧芬共同犯詐欺取財罪，累犯，處有期徒刑捌月。 蘇慧芬共同犯詐欺取財罪，累犯，處有期徒刑柒月。  52 陳美惠（附表二編號60） 蘇慧芬共同犯詐欺取財罪，累犯，處有期徒刑捌月。 蘇慧芬共同犯詐欺取財罪，累犯，處有期徒刑柒月。  53 王詠瀅（附表二編號66） 蘇慧芬共同犯詐欺取財罪，累犯，處有期徒刑捌月。 蘇慧芬共同犯詐欺取財罪，累犯，處有期徒刑柒月。  54 詹亞燕（附表二編號67） 蘇慧芬共同犯詐欺取財罪，累犯，處有期徒刑捌月。 蘇慧芬共同犯詐欺取財罪，累犯，處有期徒刑柒月。  55 蔡慧玉（附表二編號68） 蘇慧芬共同犯詐欺取財罪，累犯，處有期徒刑捌月。 蘇慧芬共同犯詐欺取財罪，累犯，處有期徒刑柒月。  56 莊偉綜（附表二編號69） 蘇慧芬共同犯詐欺取財罪，累犯，處有期徒刑捌月。 蘇慧芬共同犯詐欺取財罪，累犯，處有期徒刑陸月，如易科罰金，以新臺幣壹仟元折算壹日。  57 洪孟純（附表二編號70） 蘇慧芬共同犯詐欺取財罪，累犯，處有期徒刑捌月。 蘇慧芬共同犯詐欺取財罪，累犯，處有期徒刑陸月，如易科罰金，以新臺幣壹仟元折算壹日。  58 何家維（附表二編號71） 蘇慧芬共同犯詐欺取財罪，累犯，處有期徒刑柒月。 蘇慧芬共同犯詐欺取財罪，累犯，處有期徒刑伍月，如易科罰金，以新臺幣壹仟元折算壹日。  59 謝宛潞（附表二編號72） 蘇慧芬共同犯詐欺取財罪，累犯，處有期徒刑捌月。 蘇慧芬共同犯詐欺取財罪，累犯，處有期徒刑陸月，如易科罰金，以新臺幣壹仟元折算壹日。  60 何嘉章（附表二編號73） 蘇慧芬共同犯詐欺取財罪，累犯，處有期徒刑捌月。 蘇慧芬共同犯詐欺取財罪，累犯，處有期徒刑柒月。  61 施宗佑（附表二編號74） 蘇慧芬共同犯詐欺取財罪，累犯，處有期徒刑捌月。 蘇慧芬共同犯詐欺取財罪，累犯，處有期徒刑柒月。  62 李佳玲（附表二編號75） 蘇慧芬共同犯詐欺取財罪，累犯，處有期徒刑捌月。 蘇慧芬共同犯詐欺取財罪，累犯，處有期徒刑陸月，如易科罰金，以新臺幣壹仟元折算壹日。  63 黃正漢（附表二編號76） 蘇慧芬共同犯詐欺取財罪，累犯，處有期徒刑捌月。 蘇慧芬共同犯詐欺取財罪，累犯，處有期徒刑陸月，如易科罰金，以新臺幣壹仟元折算壹日。  64 陳亞嵐（附表二編號77） 蘇慧芬共同犯詐欺取財罪，累犯，處有期徒刑捌月。 蘇慧芬共同犯詐欺取財罪，累犯，處有期徒刑陸月，如易科罰金，以新臺幣壹仟元折算壹日。  65 黃淑美（附表二編號78） 蘇慧芬共同犯詐欺取財罪，累犯，處有期徒刑捌月。 蘇慧芬共同犯詐欺取財罪，累犯，處有期徒刑陸月，如易科罰金，以新臺幣壹仟元折算壹日。  66 郭文箏（附表二編號79） 蘇慧芬共同犯詐欺取財罪，累犯，處有期徒刑捌月。 蘇慧芬共同犯詐欺取財罪，累犯，處有期徒刑柒月。  67 余永權（附表二編號80） 蘇慧芬共同犯詐欺取財罪，累犯，處有期徒刑柒月。 蘇慧芬共同犯詐欺取財罪，累犯，處有期徒刑伍月，如易科罰金，以新臺幣壹仟元折算壹日。  68 洪國富（附表二編號81） 蘇慧芬共同犯詐欺取財罪，累犯，處有期徒刑捌月。 蘇慧芬共同犯詐欺取財罪，累犯，處有期徒刑陸月，如易科罰金，以新臺幣壹仟元折算壹日。  69 蔡秀慧（附表二編號82） 蘇慧芬共同犯詐欺取財罪，累犯，處有期徒刑柒月。 蘇慧芬共同犯詐欺取財罪，累犯，處有期徒刑陸月，如易科罰金，以新臺幣壹仟元折算壹日。  70 簡明惠（附表二編號83） 蘇慧芬共同犯詐欺取財罪，累犯，處有期徒刑捌月。 蘇慧芬共同犯詐欺取財罪，累犯，處有期徒刑柒月。  71 林瑋琪（附表二編號84） 蘇慧芬共同犯詐欺取財罪，累犯，處有期徒刑捌月。 蘇慧芬共同犯詐欺取財罪，累犯，處有期徒刑柒月。  72 蔡碧冬（附表二編號85） 蘇慧芬共同犯詐欺取財罪，累犯，處有期徒刑捌月。 蘇慧芬共同犯詐欺取財罪，累犯，處有期徒刑柒月。  73 林天鈺（附表二編號88） 蘇慧芬共同犯詐欺取財罪，累犯，處有期徒刑捌月。 蘇慧芬共同犯詐欺取財罪，累犯，處有期徒刑柒月。  74 方冠文（附表二編號89） 蘇慧芬共同犯詐欺取財罪，累犯，處有期徒刑捌月。 蘇慧芬共同犯詐欺取財罪，累犯，處有期徒刑柒月。  75 莊珮琪（附表二編號90） 蘇慧芬共同犯詐欺取財罪，累犯，處有期徒刑捌月。 蘇慧芬共同犯詐欺取財罪，累犯，處有期徒刑柒月。  76 黃麗真（附表二編號91） 蘇慧芬共同犯詐欺取財罪，累犯，處有期徒刑捌月。 蘇慧芬共同犯詐欺取財罪，累犯，處有期徒刑柒月。  77 吳怡慧（附表二編號92） 蘇慧芬共同犯詐欺取財罪，累犯，處有期徒刑捌月。 蘇慧芬共同犯詐欺取財罪，累犯，處有期徒刑柒月。 

附表五
編號 案號 處理情形 1 臺灣彰化地方檢察署99年度偵字第6252號移送併辦意旨書【被告陳奕為.蘇慧芬.林峻毅.盧台欣.蔡耀德.蔡國安.許文成.楊智暐.陳冠翔.曾郁閔】 除併辦意旨書附表2(被害人表)編號25被害人「曾慧青」部分與本案附表二編號10所示之詐欺犯行為同一事實，應併與審理外，其餘被害人均與本案起訴之被害人不同【業經原審於被告陳奕為.林竣毅.蔡耀德.蔡國安許文成.楊智暐.陳冠翔99年度易字第465號退併案】 2 臺灣彰化地方檢察署99年度偵字第10168號移送併辦意旨書【被告陳奕為.蘇慧芬.林峻毅.盧台欣.蔡耀德.蔡國安.許文成.楊智暐.陳冠翔.曾郁閔】 除併辦意旨書附表2(被害人表)編號25被害人「曾慧青」部分與本案附表二編號10所示之詐欺犯行為同一事實，應併與審理外，其餘被害人均與本案起訴之被害人不同【業經原審於被告曾郁閔99年度易緝字第54號退併案】 3 臺灣臺南地方檢察署99年度偵字第10564號移送併辦意旨書【被告林峻毅.楊智暐.陳冠翔】 僅移送併辦被告林峻毅、楊智暐、陳冠翔部分，且除併辦意旨書附表編號三被害人欄「吳家和」、「陳美惠」部分，係與本案附表二編號59、60所示之詐欺犯行為同一事實，應併與審理外，其餘被害人均與本案起訴之被害人不同【業經原審於被告陳奕為.林竣毅.蔡耀德.蔡國安.許文成.楊智暐.陳冠翔99年度易字第465號退併案】 4 臺灣臺南地方檢察署99年度偵字第14523號移送併辦意旨書【被告盧台欣】 僅移送併辦被告盧台欣部分，且其被害人均與本案起訴之被害人不同【業經原審於被告盧台欣102年度易緝字第6號退併案】 5 臺灣高雄地方法院檢察署99年度偵字第35540號移送併辦意旨書【被告曾郁閔】 僅移送併辦被告曾郁閔部分，且其被害人均與本案起訴之被害人不同【業經原審於被告曾郁閔99年度易緝字第54號退併案】 

附表六
【附表六之一】
「即臺灣彰化地方檢察署99年度偵字第6252號併辦意旨書之
  附表2 （被害人表）」

編號 被害人 遭  詐  騙  情  形   人頭帳戶  1. 顏秀玲 顏秀玲於99年1月28日，接獲佯稱其友人顏秀玲之來電，表示亟需借款週轉等語，致顏秀玲陷於錯誤，遂依指示於同日匯款5萬元、翌日（29日）匯款2萬元至人頭帳戶。 陳思瑋高雄市第三信用合作社帳戶（帳號：00000000000000號）  2. 周威同 周威同於99年2月1日，於露天拍賣網站購物後，隨依賣家指示於同日轉帳2,103元至人頭帳戶，惟迄今未收到貨品，周威同至此始知受騙。 何佳欣屏東厚生郵局帳戶（帳號：00000000000000號）  3. 郭淑芳 郭淑芳於99年1月27日，接獲佯稱王姓友人之來電，表示亟需借款週轉等語，致郭淑芳陷於錯誤，遂依指示於翌日（28日）匯款2萬元、3萬元各1筆至人頭帳戶。 何佳欣屏東厚生郵局帳戶（帳號：00000000000000號）  4. 陳毓禎 陳毓禎於99年2月3日，於網路購物後，隨依指示於同日轉帳8,120元至人頭帳戶，事後未收到貨品，陳毓禎始知受騙。 陳心怡渣打銀行新社分行帳戶（帳號：00000000000000號）  5. 吳秉榮 吳秉榮於99年2月3日，於奇摩拍賣網站購物後，隨依指示於同日匯款1萬元至人頭帳戶，事後未收到貨品，吳秉榮始知受騙。 黃至悅兆豐銀行仁武簡易型分行帳戶（帳號：000-00000000000號）  6. 高靜怡 高靜怡於99年2月4日，接獲網路賣家要與他私下交易之來電，遂依指示於同日匯款4,000元至人頭帳戶，事後未收到貨品，高靜怡始知受騙。 黃至悅兆豐銀行仁武簡易型分行帳戶（帳號：000-00000000000號）  7. 楊素款 楊素款於99年1月5日，接獲佯稱友人之來電，表示亟需借款週轉等語，致楊素款陷於錯誤，遂依指示於翌日（6日）匯款1萬元至人頭帳戶。 陳一誠東港郵局帳戶（帳號：00000000000000號）  8. 張婉瑩 張婉瑩於99年1月29日，接獲佯稱其友人之來電借款，致張婉瑩陷於錯誤，遂依指示於同日匯款3,000元至人頭帳戶。 張至賢高雄鼎金郵局帳戶（帳號：00000000000000號）  9. 陳家慧 陳家慧於99年1月6日，於奇摩拍賣網站購物後，隨依指示於翌日（7日）轉帳2,050元至人頭帳戶，事後未收到貨品，陳家慧始知受騙。 陳宜玲桃園大園郵局帳戶（帳號：0000000000000號） 10. 王基雄 【原附表誤載為王基維】 王基雄99年1月7日，接獲佯稱露天拍賣客服人員電話，稱其網路購物轉帳方式有誤，致王基雄陷於錯誤，遂依指示於同日轉帳共5萬9,981元至人頭帳戶。 林國雄兆豐銀行高雄簡易型分行帳戶（帳號：00000000000號） 11. 張裕和 張裕和於99年1月5日，於網站購物後，隨依指示於翌日（6日）匯款4,320元至人頭帳戶，事後未收到貨品，張裕和始知受騙。 林國雄武廟郵局帳戶（帳號：000000000000000號） 12. 蔡佩玲 蔡佩玲於99年1月5日，於露天拍賣網站購物後，隨依指示於翌日（6日）轉帳9,180元至人頭帳戶，事後未收到貨品，蔡佩玲始知受騙。 林國雄武廟郵局帳戶（帳號：000000000000000號） 13. 王美雯 王美雯於99年1月5日，於露天拍賣網站購物後，隨依指示於翌日（6日）轉帳6,492元至人頭帳戶，事後未收到貨品，王美雯始知受騙。 林國雄武廟郵局帳戶（帳號：000000000000000號） 14. 巫佳霖 巫佳霖於99年1月6日，於露天拍賣網站購物後，隨依指示於同日轉帳4,320元至人頭帳戶，事後未收到貨品，巫佳霖始知受騙。 林國雄武廟郵局帳戶（帳號：000000000000000號） 15. 賴俊成 賴俊成於99年1月6日，於露天拍賣網站購物後，隨依指示於同日轉帳2萬2,000元至人頭帳戶，事後未收到貨品，賴俊成始知受騙。 林國雄武廟郵局帳戶（帳號：000000000000000號） 16. 洪惠蘭 洪惠蘭於99年1月5日，於露天拍賣網站購物後，隨依指示於翌日（6日）轉帳3,600元至人頭帳戶，事後未收到貨品，洪惠蘭始知受騙。 林國雄武廟郵局帳戶（帳號：000000000000000號） 17. 姚怡如 姚怡如於98年11月12日，於網站購物後，隨依指示於同日轉帳5,000元至人頭帳戶，事後未收到貨品，姚怡如始知受騙。 許家銘華南銀行鳳山分行帳戶（帳號：00000000000號） 18. 陳佩吟 陳佩吟於98年11月12日，於網站購物後，隨依指示於同日匯款1萬5,000元至人頭帳戶，事後未收到貨品，陳佩吟始知受騙。 許家銘華南銀行鳳山分行帳戶（帳號：00000000000號） 19. 陳建彬 陳建彬於98年11月12日，於網站購物後，隨依指示於同日匯款5,000元至人頭帳戶，事後未收到貨品，陳建彬始知受騙。 許家銘華南銀行鳳山分行帳戶（帳號：00000000000號） 20. 蔣雪慧 蔣雪慧於98年11月12日，於網站購物後，隨依指示於同日匯款1萬4,000元至人頭帳戶，事後未收到貨品，蔣雪慧始知受騙。 許家銘華南銀行鳳山分行帳戶（帳號：00000000000號） 21. 周致遠 周致遠於98年11月12日，於網站購物後，隨依指示於同日轉款1萬2,000元至人頭帳戶，事後未收到貨品，周致遠始知受騙。 許家銘華南銀行鳳山分行帳戶（帳號：00000000000號） 22. 陳怡瑩 陳怡瑩於98年11月12日，於網站購物後，隨依指示於同日匯款4,400元至人頭帳戶，事後未收到貨品，陳怡瑩始知受騙。 許家銘華南銀行鳳山分行帳戶（帳號：00000000000號） 23. 彭子芯 彭子芯於98年11月12日，於網站購物後，隨依指示於同日匯款6,000元至人頭帳戶，事後未收到貨品，彭子芯始知受騙。 許家銘華南銀行鳳山分行帳戶（帳號：00000000000號） 24. 謝志泓 謝志泓於98年11月8日，於網站購物後，隨依指示於98年11月12日匯款6,000元至人頭帳戶，事後未收到貨品，謝志泓始知受騙。 許家銘華南銀行鳳山分行帳戶（帳號：00000000000號） 25. 曾慧青 曾慧青於99年1月26日，接獲佯稱其友人之來電，表示亟需借款週轉等語，致曾慧青陷於錯誤，遂依指示於同日匯款2萬元至人頭帳戶；又於翌日（27日）接獲上電開電話，而依指示再匯款2萬元至人頭帳戶。 于志傑中國信託銀行中壢分行帳戶（帳號：000000000000號）    林秀姍文山指南郵局帳戶（帳號：000000000000號） 

【附表六之二】
「即臺灣彰化地方檢察署99年度偵字第10168號併辦意旨書之
  附表2 （被害人表）」

編號 被害人 遭  詐  騙  情  形   人頭帳戶  1. 顏秀玲 顏秀玲於99年1月28日，接獲佯稱其友人顏秀玲之來電，表示亟需借款週轉等語，致顏秀玲陷於錯誤，遂依指示於同日匯款5萬元、翌日（29日）匯款2萬元至人頭帳戶。 陳思瑋高雄市第三信用合作社帳戶（帳號：00000000000000號）  2. 周威同 周威同於99年2月1日，於露天拍賣網站購物後，隨依賣家指示於同日轉帳2,103元至人頭帳戶，惟迄今未收到貨品，周威同至此始知受騙。 何佳欣屏東厚生郵局帳戶（帳號：00000000000000號）  3. 郭淑芳 郭淑芳於99年1月27日，接獲佯稱王姓友人之來電，表示亟需借款週轉等語，致郭淑芳陷於錯誤，遂依指示於翌日（28日）匯款2萬元、3萬元各1筆至人頭帳戶。 何佳欣屏東厚生郵局帳戶（帳號：00000000000000號）  4. 陳毓禎 陳毓禎於99年2月3日，於網路購物後，隨依指示於同日轉帳8,120元至人頭帳戶，事後未收到貨品，陳毓禎始知受騙。 陳心怡渣打銀行新社分行帳戶（帳號：00000000000000號）  5. 吳秉榮 吳秉榮於99年2月3日，於奇摩拍賣網站購物後，隨依指示於同日匯款1萬元至人頭帳戶，事後未收到貨品，吳秉榮始知受騙。 黃至悅兆豐銀行仁武簡易型分行帳戶（帳號：000-00000000000號）  6. 高靜怡 高靜怡於99年2月4日，接獲網路賣家要與他私下交易之來電，遂依指示於同日匯款4,000元至人頭帳戶，事後未收到貨品，高靜怡始知受騙。 黃至悅兆豐銀行仁武簡易型分行帳戶（帳號：000-00000000000號）  7. 楊素款 楊素款於99年1月5日，接獲佯稱友人之來電，表示亟需借款週轉等語，致楊素款陷於錯誤，遂依指示於翌日（6日）匯款1萬元至人頭帳戶。 陳一誠東港郵局帳戶（帳號：00000000000000號）  8. 張婉瑩 張婉瑩於99年1月29日，接獲佯稱其友人之來電借款，致張婉瑩陷於錯誤，遂依指示於同日匯款3,000元至人頭帳戶。 張至賢高雄鼎金郵局帳戶（帳號：00000000000000號）  9. 陳家慧 陳家慧於99年1月6日，於奇摩拍賣網站購物後，隨依指示於翌日（7日）轉帳2,050元至人頭帳戶，事後未收到貨品，陳家慧始知受騙。 陳宜玲桃園大園郵局帳戶（帳號：0000000000000號） 10. 王基雄 【原附表誤載為王基維】 王基雄99年1月7日，接獲佯稱露天拍賣客服人員電話，稱其網路購物轉帳方式有誤，致王基雄陷於錯誤，遂依指示於同日轉帳共5萬9,981元至人頭帳戶。 林國雄兆豐銀行高雄簡易型分行帳戶（帳號：00000000000號） 11. 張裕和 張裕和於99年1月5日，於網站購物後，隨依指示於翌日（6日）匯款4,320元至人頭帳戶，事後未收到貨品，張裕和始知受騙。 林國雄武廟郵局帳戶（帳號：000000000000000號） 12. 蔡佩玲 蔡佩玲於99年1月5日，於露天拍賣網站購物後，隨依指示於翌日（6日）轉帳9,180元至人頭帳戶，事後未收到貨品，蔡佩玲始知受騙。 林國雄武廟郵局帳戶（帳號：000000000000000號） 13. 王美雯 王美雯於99年1月5日，於露天拍賣網站購物後，隨依指示於翌日（6日）轉帳6,492元至人頭帳戶，事後未收到貨品，王美雯始知受騙。 林國雄武廟郵局帳戶（帳號：000000000000000號） 14. 巫佳霖 巫佳霖於99年1月6日，於露天拍賣網站購物後，隨依指示於同日轉帳4,320元至人頭帳戶，事後未收到貨品，巫佳霖始知受騙。 林國雄武廟郵局帳戶（帳號：000000000000000號） 15. 賴俊成 賴俊成於99年1月6日，於露天拍賣網站購物後，隨依指示於同日轉帳2萬2,000元至人頭帳戶，事後未收到貨品，賴俊成始知受騙。 林國雄武廟郵局帳戶（帳號：000000000000000號） 16. 洪惠蘭 洪惠蘭於99年1月5日，於露天拍賣網站購物後，隨依指示於翌日（6日）轉帳3,600元至人頭帳戶，事後未收到貨品，洪惠蘭始知受騙。 林國雄武廟郵局帳戶（帳號：000000000000000號） 17. 姚怡如 姚怡如於98年11月12日，於網站購物後，隨依指示於同日轉帳5,000元至人頭帳戶，事後未收到貨品，姚怡如始知受騙。 許家銘華南銀行鳳山分行帳戶（帳號：00000000000號） 18. 陳佩吟 陳佩吟於98年11月12日，於網站購物後，隨依指示於同日匯款1萬5,000元至人頭帳戶，事後未收到貨品，陳佩吟始知受騙。 許家銘華南銀行鳳山分行帳戶（帳號：00000000000號） 19. 陳建彬 陳建彬於98年11月12日，於網站購物後，隨依指示於同日匯款5,000元至人頭帳戶，事後未收到貨品，陳建彬始知受騙。 許家銘華南銀行鳳山分行帳戶（帳號：00000000000號） 20. 蔣雪慧 蔣雪慧於98年11月12日，於網站購物後，隨依指示於同日匯款1萬4,000元至人頭帳戶，事後未收到貨品，蔣雪慧始知受騙。 許家銘華南銀行鳳山分行帳戶（帳號：00000000000號） 21. 周致遠 周致遠於98年11月12日，於網站購物後，隨依指示於同日轉款1萬2,000元至人頭帳戶，事後未收到貨品，周致遠始知受騙。 許家銘華南銀行鳳山分行帳戶（帳號：00000000000號） 22. 陳怡瑩 陳怡瑩於98年11月12日，於網站購物後，隨依指示於同日匯款4,400元至人頭帳戶，事後未收到貨品，陳怡瑩始知受騙。 許家銘華南銀行鳳山分行帳戶（帳號：00000000000號） 23. 彭子芯 彭子芯於98年11月12日，於網站購物後，隨依指示於同日匯款6,000元至人頭帳戶，事後未收到貨品，彭子芯始知受騙。 許家銘華南銀行鳳山分行帳戶（帳號：00000000000號） 24. 謝志泓 謝志泓於98年11月8日，於網站購物後，隨依指示於98年11月12日匯款6,000元至人頭帳戶，事後未收到貨品，謝志泓始知受騙。 許家銘華南銀行鳳山分行帳戶（帳號：00000000000號） 25. 曾慧青 曾慧青於99年1月26日，接獲佯稱其友人之來電，表示亟需借款週轉等語，致曾慧青陷於錯誤，遂依指示於同日匯款2萬元至人頭帳戶；又於翌日（27日）接獲上電開電話，而依指示再匯款2萬元至人頭帳戶。 于志傑中國信託銀行中壢分行帳戶（帳號：000000000000號）    林秀姍文山指南郵局帳戶（帳號：000000000000號） 


【附表六之三】
「即臺灣臺南地方檢察署99年度偵字第10564 號併辦意旨書
之附表」

編號 人頭帳戶 被害人 詐 騙 經 過 匯款單據 一 李芷涵彰化銀行北高雄分行帳戶（帳號：00000000000000號） 林秀蓮 林秀蓮於98年12月10日接獲佯稱反詐騙專線人員來電，稱其身分遭冒用，遂依指示匯款10萬元至人頭帳戶。 彰化銀行存款憑條 二 羅運隆臺灣中小企業銀行博愛分行帳戶（帳號：00000000000號） 洪銘宗 洪銘宗於98年12月22日在露天拍賣網站標購商品後，依賣家指示於翌日匯款2050元至人頭帳戶。 臺灣銀行自動櫃員機交易明細表   謝宜真 謝宜真於98年12月23日在露天拍賣網站標購商品後，依賣家指示匯款930元至人頭帳戶。 無   林詩韻 林詩韻於98年12月24日在露天拍賣網站標購溫泉券後，依賣家指示匯款1920元至人頭帳戶。 臺北富邦銀行自動櫃員機交易執據   陳慧玲 陳慧玲於98年12月24日在露天拍賣網站標購布袋戲偶1只後，依賣家指示匯款560 元至人頭帳戶。 國泰世華銀行線上即時ATM明細表列印資料   吳佳林 吳佳林於98年12月24日在雅虎奇摩拍賣網站上標購電腦後，依賣家指示匯款1660元至人頭帳戶。 臺灣銀行網路銀行交易明細表列印資料 三 謝崴丞渣打國際商業銀行金陵分行帳戶（帳號：000000000000號） 吳家和 吳家和於98年12月30日，接獲佯稱其友人阿春名義來電稱亟需款項周轉，吳家和遂匯款5 萬元至人頭帳戶。 郵政跨行匯款申請書   陳美惠 陳美惠於98年12月30日，接獲佯稱其同學阿是名義來電稱亟需款項周轉，陳美惠遂匯款5 萬元至人頭帳戶。 陽信商銀匯款收執聯 


【附表六之四】
「即臺灣臺南地方檢察署99年度偵字第14523號併辦意旨書
之被害人 （被害人表）」

編號 被害人 遭  詐  騙  情  形   人頭帳戶  1 陳子欽 陳子欽於98年10月11日晚上7時50分許，接獲詐騙集團成員偽裝佯稱為網路購物服務人員及銀行襄理，佯稱其誤簽網路購物單據，需至提款機操作更正交易，致陳子欽陷於錯誤，遂依指示於12日凌晨0時28分許，分別將新臺幣97000元、3000元、80000元、10000元、1000元以現金自自動提款機設備存入人頭帳戶。  歐政昇第一商業銀行歸仁分行帳戶（帳號：00000000000號） 

【附表六之五】
「即臺灣高雄地方檢察署99年度偵字第35540號併辦意旨書
之被害人 （被害人表）」

編號 被害人 遭  詐  騙  情  形   人頭帳戶  1 傅淑雯 曾郁閔所屬詐欺集團成員，在露天拍賣網站上刊登販賣演場會門票之假訊息，並留下門號0000-000000號(黃宛婷)手機門號作為買家聯絡之用，致傅淑雯於99年6月28日上網得知此訊息，而陷於錯誤下標購買，並於同日匯款新臺幣9000元至人頭帳戶。 何玉珊中華郵政（帳號：00000000000000號）